臺灣高等法院刑事判決               100年度上訴字第2315號
    上  訴  人  臺灣新竹地方法院檢察署檢察官
    被      告  臧文華
    指定辯護人  黃柏彰  律師（扶助律師）
上列上訴人因被告違反毒品危害防制條例案件，不服臺灣新竹地
方法院100年度訴緝字第8號，中華民國100年7月13日第一審判決
（起訴案號：臺灣新竹地方法院檢察署98年度偵字第9265號、第
9266號、99年度偵字第1012號、第1806號），提起上訴，本院判
決如下：
    主  文
上訴駁回。
    事  實
一、臧文華（綽號「瘦狗」）前於民國93、94年間因違反毒品危
    害防制條例案件，經原審分別以94年度易字第506 號、94年
    度訴字第631號、94年度易字第555號判處有期徒刑1年2月、
    10月、6月，並經原審以96年度聲減字第277號減刑並定應執
    行有期徒刑1年2月，於96年7月16日執行完畢。
二、臧文華明知甲基安非他命，係屬毒品危害防制條例第2條第2
    項第2 款所列之第二級毒品，不得非法持有及販賣，臧文華
    竟基於販售第二級毒品甲基安非他命以營利之犯意，先以較
    低價格向廖榮相、彭仁利（2 人所涉販賣第二級毒品部分，
    經原審以99年度訴字第76號判決後，目前由臺灣高等法院審
    理中）販入第二級毒品甲基安非他命後持有，再伺機販賣，
    先後於附表1 所示之時間，以其所使用0000000000號行動電
    話與楊文棟、徐善文所使用之門號0000000000、0000000000
    、0000000000號行動電話聯繫，洽定購買第二級毒品甲基安
    非他命數量、交易時間、地點後，再至桃園縣楊梅鎮上湖里
    下四湖21-5號楊文棟住處、新竹市○○路「貴族世家」牛排
    館對面馬路邊、新竹市○○路○段132號臧文華住處，以新臺
    幣（下同）2,000元、1,000之代價販賣甲基安非他命，並由
    臧文華交付甲基安非他命（詳如附表1所示）。
三、臧文華明知甲基安非他命係屬毒品危害防制條例第2條第2項
    第2 款所規定之第二級毒品，且經行政院衛生署明令公告列
    為藥事法第22條第1項第1款之禁藥，竟基於轉讓禁藥即第二
    級毒品甲基安非他命之犯意。分別於附表2 所示時間、地點
    ，無償轉讓可供施用約1 次數量之禁藥即甲基安非他命予徐
    善文施用。
四、嗣於98年12月17日17時5 分許，為警持搜索票、拘票前往臧
    文華位在新竹市○區○○路2段89巷132號住處執行搜索、拘
    提臧文華，而循線查悉上情。
五、案經臺灣新竹地方法院檢察署檢察官指揮新竹市警察局第一
    分局偵查起訴。
    理  由
甲、程序方面：
    本件檢察官及被告臧文華就原審判決均表示不服而提起上訴
    ，嗣被告臧文華於本院準備程序中已認罪並於100年8月24日
    撤回上訴，此有本院上開期日準備程序筆錄、撤回上訴聲請
    書在卷可參（見本院卷第56至57頁），故本案僅檢察官就原
    判決提起上訴，合先敘明。
乙、有罪部分：
壹、證據能力：
    被告以外之人於審判外之言詞或書面陳述，除法律有規定者
    外，不得作為證據，刑事訴訟法第159條第1項固有明文；惟
    被告以外之人於審判外之陳述，雖不符同法第159條之1至之
    4 規定，而經當事人於審判程序同意作為證據，法院審酌該
    言詞陳述或書面陳述作成時之情況，認為適當者，亦得為證
    據。又當事人、代理人或辯護人於法院調查證據時，知有第
    159條第1項不得為證據之情形，而未於言詞辯論終結前聲明
    異議者，視為有前項之同意，同法第159條之5亦定有明文。
    查本判決所引用之各該被告以外之人於審判外之陳述（包含
    書面陳述）雖均屬傳聞證據，然被告及辯護人於本院準備程
    序中已表示無意見而不予爭執（見本院卷第71頁反面），亦
    未於言詞辯論終結前聲明異議，本院審酌上開證據資料製作
    時之情況，尚無違法取得及證明力明顯過低之瑕疵，認以之
    作為證據應屬適當，而其餘所依憑判斷之非供述證據，本院
    亦查無有何違反法定程序取得之情形，爰逕依刑事訴訟法第
    159條之5第2項規定，認前揭證據資料均有證據能力。
貳、實體部分：
一、訊據被告臧文華對於上開事實，於本院準備程序及審理中業
    均已為認罪之表示而坦承不諱（見本院卷第71頁反面、100
    年9月20日審判程序筆錄第7頁）。本院查，上揭事實，除據
    被告坦承在卷外，又有下列事證，足資佐證：
  (一)附表1販賣第二級毒品甲基安非他命部分：
  1.就附表1編號1部分：
    證人楊文棟於警詢、偵查及原審審理時分別證稱：卡片就是
    指行動電話門號的儲值卡，當時是在住處（桃園縣楊梅鎮上
    湖里下四湖21-5號）外面的停車場，被告臧文華將安非他命
    毒品以1,000元的價格賣給我1小包，被告臧文華當時將安非
    他命毒品包在衛生紙內；等我拿出毒品後，我發現毒品安非
    他命的量不夠，就立即回傳簡訊給被告臧文華，表示毒品數
    量不夠等語（見99年度偵字第1012號卷第111頁至第111頁背
    面）；前1 天98年9月10日我跟被告臧文華買2,000元的安非
    他命，但是他給我很少，我於11日傳簡訊問他，是不是只有
    拿1,000 元的安非他命給我，並跟他要我行動電話的儲值卡
    ，被告臧文華是於98年9月10日晚上8、9點的時候，1個人到
    我位在桃園縣楊梅鎮上湖里下四湖21-5 號住處賣我1小包安
    非他命，重量我不清楚等語（99年度偵字第1012 號卷第144
    頁）；我有傳簡訊給被告臧文華，賣2 張是講毒品，當時我
    要跟他拿2,000 元的量，他拿給我的時候我沒有看數量，要
    用的時候才發現數量太少，我才傳簡訊給他，這次交易好像
    是他拿過來我住處，我確實有給他錢，好像是2,000 元，他
    有跟我一起在我家施用，用同1 包，他用的不多，我們坐在
    一塊一起用，也不能講請客等語明確（99年度訴字第76號卷
    (一)第210頁背面至第211頁），核與對被告臧文華所使用門號
    0000000000號行動電話通訊監察譯文內容所示，證人楊文棟
    所傳送之簡訊內容指責被告臧文華是否拿1張的東西賣2張等
    情相符（詳附表1編號1監聽譯文欄、證據欄所示）。雖證人
    楊文棟於警詢中證述，係向被告臧文華購買1,000 元安非他
    命，然除與其後證述不符，且亦與客觀之監聽譯文不符，故
    證人楊文棟證述係購買1,000 元之安非他命應係記憶有誤，
    且不影響被告臧文華此部分販賣第二級毒品犯行之成立，是
    證人楊文棟上開所證，堪信為真。
  2.就附表1編號2部分：
  (1)證人楊文棟分別於偵查、原審審理時分別證稱：98年9 月20
    日當天晚上7、8點，我開車到新竹市○○路「貴族世家」牛
    排館對面馬路邊，跟被告臧文華買1,000 元的安非他命，重
    量我不清楚。那天電話中我跟他講買1,000 元安非他命，被
    告臧文華在電話中意思好像金額太少不肯跑這一趟，我在電
    話中加到2,000 元，結果他還是不肯送過來，我只好開車到
    新竹市跟他買等語（99年度偵字第1012號卷第145 頁）；98
    年9 月20日那天晚上我開小貨車過去金城路的貴族世家，我
    到的時候，被告臧文華走出來到路旁來，我記的是買 1,000
    元的安非他命，那天晚上拿到好像還去他家那邊跟他一起用
    等語明確（99年度訴字第76號卷(一)第212 頁背面）；佐以被
    告臧文華與證人楊文棟當天通聯內容所示：證人楊文棟當天
    在電話中雖一開始表示只有500 元，致被告臧文華不想過去
    ，但後來證人楊文棟表示會「弄1 張」給被告臧文華後，被
    告臧文華於下一通電話就表示「等一下過去」（詳附表1 編
    號2 監聽譯文欄、證據欄所示）等情以觀，則證人楊文棟前
    開證述當天有在新竹市○○路「貴族世家」牛排館對面馬路
    邊以1,000元向被告臧文華購買安非他命1小包等情堪以認定
    。
  (2)證人楊文棟另雖警詢中證述稱：當時我並沒有購買到安非他
    命毒品，當時臧文華要求以現金購買安非他命毒品，我身上
    並沒有現金，所以購買到毒品安非他命云云（99年度偵字第
    1012號卷第111 頁背面）。然證人楊文棟於偵查、原審審理
    時結證有於上開時、地向被告臧文華購買1,000 元第二級毒
    品安非他命，並與通聯譯文相符一節業如前述，則證人楊文
    棟此部分證述，無從為有利被告臧文華之認定，附此敘明。
  3.就附表1編號3部分：
    證人楊文棟於警詢、偵查及原審審理時分別證稱：當時被告
    臧文華要向我借500 元，然後我在楊梅住處向被告臧文華購
    買1,000元安非他命毒品1小包（約6至7口的量）等語（見99
    年度偵字第1012 號卷第111頁背面至第112頁）；98年9月22
    日那天我沒有買安非他命，是在98年9 月23日我在桃園縣楊
    梅鎮下四湖21-5號家裡，向臧文華買1,000 元的安非他命，
    那天臧文華另外要跟我借500元，我總共拿給他1,500元等語
    （99年度偵字第1012號卷第145頁）；98年9月23日這天我有
    跟被告臧文華交易安非他命，之前他就有打1 通電話說要跟
    我借錢，這之前他已經欠我500 元，那天我打電話要跟他拿
    東西的時候，他又叫我再拿500 元借他，當天也是他拿東西
    過來我家，我記得這次我是給他1,000元買安非他命1包，他
    還要跟我借500元等語（99年度訴字第76號卷(一)第213頁），
    核與2 人通聯對話內容相符（詳附表1編號3監聽譯文欄、證
    據欄所示），則證人楊文棟確有於上開時、地以1,000 元向
    被告臧文華購買甲基安非他命1小包等情亦堪認定。
  4.就附表1編號4部分：
    證人楊文棟於警詢、偵查及原審審理時分別證稱：我當時向
    被告臧文華購買1,000元毒品安非他命1小包（約吸食6至7口
    的量），交易地點在我楊梅住處等語（99年度偵字第1012號
    卷第112頁）；98年9月28日晚上快10點，我在我楊梅的住處
    跟被告臧文華買1,000 元安非他命等語（99年度偵字第1012
    號卷第145 頁至第146頁）；98年9月28日當天我們有交易，
    拿到我楊梅家，他跟我收1,000 元，我應該有跟他一起用，
    因為幾乎他過去我那裡的話，他多少都會用個一、兩口，所
    以我才會說他用的不多等語明確（99年度訴字第76號卷(一)第
    213頁背面）；佐以被告臧文華與證人楊文棟2人於電話通聯
    中，證人楊文棟說身上剩1,000 多元，要的時候在過去拿，
    之後又說1張不會只吃1泡吧等語（詳附表1編號4監聽譯文欄
    、證據欄所示），則證人楊文棟當天身上只有1,000 多元現
    金，且跟被告臧文華確認1,000 元的甲基安非他命的量不會
    太少，之後證人楊文棟就與被告臧文華見面交易1,000 元之
    甲基安非他命等情，足堪認定。
  5.就附表1編號5部分：
  (1)證人楊文棟於警詢、偵查時分別證稱：我當時並沒有跟被告
    臧文華去找人購買安非他命毒品，彭仁利是誰，我不認識，
    我與被告臧文華在新竹市○○○路貴族世家門口見面後，被
    告臧文華就主動拿出安非他命毒品賣給我，我當時購買1,00
    0元毒品安非他命1小包（約吸食6至7口的量）等語（99年度
    偵字第1012號卷第112 頁至第112頁背面）；這1次我找到被
    告臧文華時，他已經調到安非他命了，所以我沒有跟他一起
    去向他上手買安非他命，我於98年10月11日晚上將近7 點在
    新竹市○○○路「貴族世家」對面路邊，跟被告臧文華買1,
    000元安非他命，重量我不清楚等語明確（99年度偵字第101
    2號卷第146頁）；佐以被告臧文華與證人楊文棟之通聯內容
    ，被告臧文華要證人楊文棟拿現金，並約在貴族世家附近見
    面，證人楊文棟表示很急著要等情（詳附表1編號5監聽譯文
    欄、證據欄所示），則證人楊文棟確有於上開時、地以1,00
    0元向被告臧文華購買甲基安非他命1小包等情亦堪認定。
  (2)至證人楊文棟於原審審理時雖證稱：98年10月11日這天我想
    不太起來，印象中我沒有跟臧文華坐過同一台車去他所謂的
    朋友那裡買過毒品，這天我們沒有毒品交易，我去金城一路
    的貴族世家跟臧文華交易安非他命的次數只有1 次。我沒有
    跟臧文華一起去跟別人買毒品，都是他送過來，不然就是我
    過去他家拿而已，日期我不知道，但在貴族世家的交易毒品
    我非常確定只有1次云云（99年度訴字第76號卷(一)第214頁至
    第214頁背面、第218頁）。然證人楊文棟於警詢、偵查證述
    有於上開時、地向被告臧文華購買1,000 元第二級毒品甲基
    安非他命，並與通聯譯文相符一節業如前述，則證人楊文棟
    此部分證述，無從為有利被告臧文華之認定，附此敘明。
  6.就附表1編號6部分：
    證人楊文棟於警詢、偵查及原審審理時分別證稱：我當時是
    跟被告臧文華相約在臧文華住處（新竹市○區○○○ 段89巷
    132 號）購買安非他命毒品2,000元1小包（約吸食10口的量
    ）等語（99年度偵字第1012號卷第112 頁背面）；98年10月
    25日那天晚上7、8點，我坐計程車到被告臧文華的新竹市○
    ○路○ 段89巷132號住處，跟被告臧文華買2,000元安非他命
    ，買了就直接在他家施用等語（99年度偵字第1012號卷第14
    6頁）；「二」是講2,000元的安非他命，當天我是坐計程車
    去被告臧文華家跟他買2,000 元的安非他命，那天我確實有
    付他2,000元等語（99年度訴字第76號卷(一)第215頁），核與
    對被告臧文華所使用門號0000000000號行動電話通訊監察譯
    文內容所示，被告臧文華與證人楊文棟對話內容指責被告臧
    文華是否拿1張的東西賣2張等情相符（詳附表1編號6監聽譯
    文欄、證據欄所示）。則證人楊文棟確有於上開時、地以2,
    000元向被告臧文華購買甲基安非他命1小包等情亦堪認定。
  7.就附表1編號7部分：
    證人徐善文於警詢、偵查及原審審理時分別證稱：我每次都
    是向被告臧文華購買4,000元1公克的安非他命毒品，當天說
    的半個就是2,000 元份量的安非他命毒品，因為被告臧文華
    給我的安非他命量不足（1 小包約吸食7至8口的量），經過
    討價還價以後，被告臧文華願意把安非他命的價錢1,000 元
    ，加上之前欠他的1,000元，我總共拿給臧文華2,000元等語
    （99年度偵字第1012號卷第58頁背面）；「1張、2張」就是
    指1,000元新臺幣鈔票，當天我跟被告臧文華買1,000元的安
    非他命，因為之前還欠他1,000 元，所以我總共給被告臧文
    華2,000 元等語（99年度偵字第1012號卷第90頁）；98年10
    月27日被告臧文華就拿一些東西給我而已，居然要算2 張，
    我說那些東西只有那麼一點怎麼算2 張。警訊中我說我認為
    安非他命份量不足，所以討價還價後我只願意給他1,000 元
    ，但我之前又欠他1,000元，所以當天總共給被告臧文華2,0
    00元。通聯譯文中的1張不一定指多少份量或價錢，可能是1
    ,000或可能是2,000都不一定，其中被告臧文華講到3,000塊
    是指購買安非他命的錢，那3,000 元是之前購買時我欠他的
    ，所以那3,000元還他，我在警詢時稱我拿了半個，就是2,0
    00 元份量的安非他命，我都是請被告臧文華幫忙拿等語（9
    9年度訴字第76號卷(一)第271頁背面至第272頁、第274頁至第
    274 頁背面），核與對被告臧文華所使用門號0000000000號
    行動電話通訊監察譯文內容所示，被告臧文華稱拿1 張給證
    人徐善文等情相符（詳附表1編號7監聽譯文欄、證據欄所示
    ）。則證人徐善文確有於上開時、地以1,000 元與被告臧文
    華交易甲基安非他命1小包等情亦堪認定。
  8.就附表1編號8部分：
    證人徐善文於警詢、偵查及原審審理時分別證稱：我當時是
    向被告臧文華購買1小包安非他命毒品（約吸食7-8口的量）
    1,000 元等語（99年度偵字第1012號卷第59頁背面）；這次
    我向被告臧文華買1,000元安非他命，重量約1個人吸7、8口
    的量，購買的地點我忘了，應該是在被告臧文華家裡買的，
    時間是晚上8 點左右等語（見99年度偵字第1012號卷第90頁
    ）；98年11月17日當天晚上是我去載他，我載他回洗車場，
    我忘記我們當天有無交易毒品，因為蠻久了，警、偵訊中所
    稱該次我跟被告臧文華買了1,000 元的安非他命，是在他住
    處買的，應該就是有吧，事隔那麼久我現在想不起來了。當
    天我跟被告臧文華買了1,000 元的安非他命，吸了7、8口就
    沒了等語（99年度訴字第76號卷(一)第272頁背面至第273頁、
    第275 頁背面），核與對被告臧文華所使用門號0000000000
    號行動電話通訊監察譯文內容所示，被告臧文華稱等一下會
    拿「書」給證人徐善文等情相符（詳附表1編號8監聽譯文欄
    、證據欄所示）。則證人徐善文確有於上開時、地以 1,000
    元與被告臧文華交易甲基安非他命1小包等情亦堪認定。
  9.再查，販賣第二級毒品甲基安非他命係違法行為，非可公然
    為之，亦無公定之價格，不論任何包裝，均可任意分裝增減
    分量，而每次買賣之價量，亦可能隨時依雙方間之關係深淺
    、資力、需求量及對行情之認知、來源是否充裕、查緝是否
    嚴緊，購買者被查獲時供述購買對象之可能性風險之評估等
    ，因而異其標準，並機動調整，非可一概而論，販賣之利得
    除經坦承犯行或價量俱臻明確外，委難察得實情，販賣之人
    從價差或量差中牟利方式雖異，其意圖營利之非法販賣行為
    則一，是除非別有事證，足認係按同一價量委買、轉售或無
    償贈與，確未牟利外，尚難執此遽認非法販賣之證據有所未
    足，致使知過坦承者難辭重典，飾辭否認者反得僥倖，而失
    情理之平。再參酌第二級毒品甲基安非他命毒品之交易為政
    府懸為嚴予取締之犯罪，以本件而論，被告臧文華與證人楊
    文棟、徐善文間，其交情普通，被告臧文華，苟無利潤可圖
    ，衡情應無甘冒遭查緝法辦重刑之風險及舟車勞頓往來奔波
    之辛勞，而分別多次頻繁交付第二級毒品甲基安非他命與上
    開證人之理。綜上，被告臧文華於附表1 所示時、地販賣第
    二級毒品甲基安非他命顯具營利之意圖，堪以認定。
  (二)附表2轉讓第二級毒品甲基安非他命部分：
  1.就附表2編號1部分：
  (1)被告臧文華於警詢、偵查中自承：通聯譯文中所稱車子是指
    安非他命毒品等語（98年度偵字第9265號卷(一)第194 頁背面
    ）；證人徐善文於偵查、原審審理時結證稱：98年10月21日
    當天晚上，在我新竹市○○路550巷48號2樓住處，我以2,00
    0 元價格向臧文華購買安非他命，重量約20口的量等語（99
    年度偵字第1012號號卷第89頁）；98年10月21日通聯譯文就
    是講拿安非他命，臧文華拿4,000元的量，要我出2,000元，
    當天我有付他2,000元拿了1半的安非他命，當天好像是臧文
    華到我家。當天我有拿2,000元給被告臧文華，他就拿1小包
    安非他命給我，這個份量我確定吸食20幾口就沒了，我拿到
    時沒有確認是多少克數的安非他命等語（99年度訴字第76號
    卷(一)第271 頁至第271頁背面、第274頁）；佐以被告臧文華
    與證人徐善文於98年10月21日19時46分49秒、22時9 分44秒
    之通聯內容，被告臧文華係購買4,000 元之第二級毒品甲基
    安非他命，且告知證人徐善文1人出1半的錢，而證人徐善文
    應允後，被告臧文華於當晚22時許至證人徐善文住處等情，
    有上開通聯譯文在卷可按（詳附表2編號1監聽譯文欄、證據
    欄所示）。是依通聯譯文所示，僅可證明被告臧文華於98年
    10月21日晚間係先以電話與證人徐善文聯繫其所購得 4,000
    元之甲基安非他命，由2人各出2,000元，並於當日22時至證
    人徐善文住處後將1 半之甲基安非他命交予證人徐善文，並
    收取2,000 元，而以原價轉讓第二級毒品甲基安非他命予證
    人徐善文等情。
  (2)證人徐善文縱於警詢、偵查證稱：花了2,000 元向被告臧文
    華購買些許安非他命毒品1 小包（約可吸食20幾口的量）等
    語（99年度偵字第1012號卷第58頁、第89頁）；然證人徐善
    文此部分證述與前開通聯內容不符，而通聯內容係被告臧文
    華與證人徐善文當時為取得第二級毒品甲基安非他命最直接
    之溝通，應較接近真實，故證人徐善文此部分證述既與通聯
    內容不符，無足採信，而不得依此為不利被告臧文華之認定
    。
  (3)是被告臧文華此部分轉讓禁藥之犯行，堪以認定。
  2.就附表2編號2部分：
    訊據被告臧文華分別於原審準備程序、審理時自承：我認罪
    ，是我請的，在我住處請的，量大約10口等語（99年度訴字
    第76號卷(一)第88頁）；當天在我家，我有請徐善文吸幾口安
    非他命，量只有一點點而已等語（99年度訴字第76號卷(一)第
    139頁）；我承認等語（99年度訴字第76號卷(一)第207頁背面
    ）。核與證人徐善文於警詢、偵查及原審審理時證述稱：我
    當時有前往被告臧文華家裡，臧文華請我跟他一起吸食安非
    他命毒品等語（99年度偵字第1012號卷第58頁至第58頁背面
    ）；通聯譯文裡「看書」就是指安非他命，那次我是到被告
    臧文華位於新竹市○○路住處，臧文華請我施用安非他命。
    當天我於凌晨6 點左右到他家，被告臧文華拿約10口左右的
    安非他命請我施用等語（99年度偵字第1012號卷第89頁至第
    90頁）；我不清楚被告臧文華為何要請我施用安非他命，可
    能是因為同事關係才請我等語（99年度訴字第76號卷(一)第27
    0頁背面至第271頁）相符，並有通聯譯文在卷可參（詳附表
    2編號2監聽譯文欄、證據欄所示），堪認被告前述自白應與
    事實相符，堪予採信。
  3.就附表2編號3部分：
    訊據被告臧文華分別於警詢、偵查、原審準備程序及審理時
    自承：是我要證人徐善文一起吸食剩下的安非他命毒品等語
    （98年度偵字第9265號卷(一)第196頁）；當天下午6點多是我
    到廖榮相住處，向廖榮相買2,000 元，當天晚上11點左右證
    人徐善文到我家，找我一起施用安非他命，買安非他命的錢
    是我出的等語（98年度偵字第9266號卷(二)第255 頁）；我認
    罪，在我住處請的，大約10口等語（99年度訴字第76號卷(一)
    第88頁）；我有提供安非他命給證人徐善文，因為我打電話
    叫他過來我住處，我請他吸食安非他命，一點點，幾口等語
    （99年度訴字第76號卷(一)第140 頁）；我承認等語（99年度
    訴字第76號卷(一)第207 頁背面）。核與證人徐善文於警詢、
    偵查及原審審理時證述稱：當時我並沒有購買毒品，他是請
    我到他家後，由被告臧文華提供安非他命毒品，然後一起吸
    食等語（99年度偵字第1012號卷第58頁背面至第59頁）；「
    有書嗎」就是指安非他命，這一次是被告臧文華提供安非他
    命給我，我沒有跟他買，當天他提供10口量的安非他命，我
    在被告臧文華家裡施用安非他命等語（99年度偵字第1012號
    卷第90頁）；我不清楚被告臧文華為何要請我施用安非他命
    ，可能是因為同事關係才請我等語（99年度訴字第76號卷(一)
    第270頁背面至第271頁）相符，並有通聯譯文在卷可參（詳
    附表2編號3監聽譯文欄、證據欄所示），堪認被告前述自白
    應與事實相符，堪予採信。
  4.就附表2編號4部分：
    訊據被告臧文華分別於原審準備程序、審理時自承：我認罪
    等語（99年度訴字第76號卷(一)第88頁）；我承認等語（99年
    度訴字第76號卷(一)第207 頁背面）。核與證人徐善文於警詢
    、偵查及原審審理時證述稱：當時被告臧文華向我借 2,000
    元，再由被告臧文華出面，跟被告臧文華的朋友購買毒品安
    非他命1 小包（約吸食20幾口的量），所購得的毒品安非他
    命由我們2 人在臧文華的家裡一同吸食等語（99年度偵字第
    1012號卷第59頁）；被告臧文華跟我借2,000元，我也出2,0
    00元，他拿那4,000 元去買安非他命，之後我跟被告臧文華
    一起施用安非他命等語（99年度偵字第1012號卷第90頁）；
    那時我跟被告臧文華是同事，他那邊有朋友可以拿安非他命
    ，所以我託他拿安非他命，我忘了該次是誰出錢，以在檢察
    官那邊講的對，該次我確定沒有跟他一起去買，我只有帶他
    到二重埔7-11那邊，我沒有進去，那是他的朋友，我在外面
    的7-11等，我只拿一些而已，我也不曉得4,000 元應該是多
    少東西，應該不是1 人1半，他拿1小包下來而已，原本說什
    麼1 克4,000元，當時根本也沒有那麼多，後來他2,000元也
    沒還我。該次是我拿2,000元請被告臧文華幫我去買2,000元
    的安非他命，因為他說1克4,000元，1人出1半等語（99年度
    訴字第76號卷(一)第270頁至第270頁背面、第275頁至第275頁
    背面）大致相符，並有通聯譯文在卷可參（詳附表2編號4監
    聽譯文欄、證據欄所示），堪認被告前述自白應與事實相符
    ，堪予採信。
  5.綜上所述，被告臧文華就附表2 轉讓第二級毒品甲基安非他
    命犯行明確，均堪認定。
  (三)末查，甲基安非他命（Methamphetamine）及安非他命（Amp
    hetamine）均屬安非他命類之中樞神經興奮劑，且安非他命
    及甲基安非他命之俗名通常混用，而一般用語之習慣，亦未
    詳加區分安非他命與甲基安非他命。而「目前國內緝獲之白
    色結晶或粉末狀安非他命毒品，其成分多為甲基安非他命。
    」有行政院衛生署管制藥管理局93年11月2日管檢字第09300
    10499 號函示可憑，本案起訴書、被告及證人所指之「安非
    他命」，及相關筆錄關於「安非他命」之記載，應均係「甲
    基安非他命」之誤，附此敘明。
二、論罪科刑：
  (一)就被告臧文華所犯附表1所示部分：
  1.按甲基安非他命係毒品危害防制條例第2 條第2項第2款所列
    之第二級毒品，不得販賣、持有。是核被告臧文華就附表 1
    所示犯行，均係犯毒品危害防制條例第4條第2項之販賣第二
    級毒品罪。被告臧文華販賣甲基安非他命前持有甲基安非他
    命之低度行為，分別為販賣之高度行為所吸收，均不另論罪
    。
  2.被告臧文華販賣如附表1 所示甲基安非他命各次販賣毒品之
    犯行，不論時間、地點、販賣之對象，均截然可分，顯見均
    係分別起意，是其所犯上開各罪，應分論併罰。
  (二)就被告臧文華所犯附表2所示部分：
  1.核被告臧文華就附表2所示犯行，均係犯藥事法第83條第1項
    之轉讓禁藥罪。公訴人就被告臧文華如附表2編號1所示轉讓
    甲基安非他命之行為，認係犯毒品危害防制條例第4條第2項
    販賣第二級毒品罪；就附表2 編號2至4所示轉讓甲基安非他
    命之行為，認係犯毒品危害防制條例第8條第2項轉讓第二級
    毒品罪；惟附表2編號1所示被告臧文華所為行為依證據尚無
    從認定被告臧文華有販賣予證人徐善文乙節業如前述；又安
    非他命固為毒品危害防制條例第2 條第2項第2款所規定之第
    二級毒品，然亦經中央衛生主管機關行政院衛生署68年7月7
    日衛署藥字第221433號、69年12月8 日衛署藥字第301124號
    函公告列為不准登記藥品及禁止使用，復於75年7 月11日以
    衛署藥字第597627號函重申公告禁止使用之意旨，再於79年
    10月9 日以衛署藥字第904142號函禁止於醫療上使用，自屬
    藥事法第22條第1項第1款所規定之禁藥，而藥事法第83條第
    1項轉讓禁藥罪之法定刑為7年以下有期徒刑，得併科新臺幣
    500萬元以下罰金，較毒品危害防制條例第8 條第2項轉讓第
    二級毒品罪之法定刑為重，且藥事法第83條第1項係於93年4
    月21日修正公布，同年月23日施行，為毒品危害防制條例之
    後法，而毒品之範圍尚包括影響精神物質與其製品，至藥事
    之管理，亦非僅止於藥品之管理，毒品未必係經公告之禁藥
    ，禁藥亦未必為毒品，毒品危害防制條例與藥事法二者，並
    無必然之特別法與普通法關係，故除有轉讓之第二級毒品達
    一定數量，經依法加重後之法定刑較藥事法第83條第1 項之
    法定刑為重之情形外，因藥事法第83條第1 項為後法，且為
    重法，應優先適用藥事法處罰，公訴人就被告臧文華轉讓如
    附表2 編號1、附表2編號2至4所示甲基安非他命，認應分別
    論以毒品危害防制條例第4 條第2項販賣第二級毒品、第8條
    第2 項轉讓第二級毒品罪，尚有未洽，然其基本事實相同，
    允宜變更起訴法條適用之。
  2.被告臧文華轉讓前持有禁藥甲基安非他命，為實質上一罪之
    階段行為，其高度之轉讓行為已依藥事法規定處罰，依法律
    適用完整性之法理，其低度之持有行為即不得割裂適用毒品
    危害防制條例規定加以處罰。
  3.被告臧文華轉讓如附表2 所示禁藥，各次轉讓毒品之犯行，
    不論時間、地點、轉讓之對象，均截然可分，顯見均係分別
    起意，是其所犯上開各罪，應分論併罰。
  (三)累犯：
    被告臧文華有如事實欄所述論罪科刑之執行紀錄，有本院被
    告前案紀錄表存卷為憑，其於徒刑執行完畢後5 年內故意再
    犯上開有期徒刑以上之罪，為累犯，所犯各罪除法定本刑為
    無期徒刑部分，依法不得加重外，應依刑法第47條第1 項規
    定加重其刑。
  (四)又被告臧文華固於偵查、審理中自白有如附表2 編號2至4所
    示轉讓甲基安非他命之犯罪事實，然此部分犯行應從重適用
    藥事法第83條第1項論處，而排除適用毒品危害防制條例第8
    條第2 項之規定，基於法律適用不能割裂而分別適用有利益
    之條文，自無從再適用毒品危害防制條例第17條第2 項之減
    刑規定，併此指明。
三、原審適用毒品危害防制條例第4 條第2項、第19條第1項，藥
    事法第83條第1項，刑法第11條前段、第47條第1項、第51條
    第5 款等規定，並審酌被告視政府反毒政策及宣導如無物，
    意圖營利而販賣第二級毒品甲基安非他命或轉讓第二級毒品
    甲基安非他命予他人施用，影響所及，非僅他人之生命、身
    體將可能受其侵害，社會、國家之法益亦不能免，為害之鉅
    ，當非個人一己之生命、身體法益所可比擬，自應嚴厲規範
    ，惟考量被告臧文華經查獲之販賣次數為8 次，然每次販賣
    金額均不大，暨被告係高中畢業之智識程度、為原審羈押前
    在工廠工作之生活狀況等一切情狀，暨公訴人分別就被告販
    賣第二級毒品部分分別求處有期徒刑7年8月，轉讓禁藥部分
    求處有期徒刑11月等情分別量處如附表1、2論罪科刑欄所示
    之刑，並依法定應執行有期徒刑10年8 月，以資懲儆；暨以
    被告臧文華販賣如附表1 所示之第二級毒品甲基安非他命所
    得財物共為10,000元，雖未扣案，仍應依毒品危害防制條例
    第19條第1 項規定宣告沒收，如全部或一部不能沒收時，分
    別以其財產抵償之；另以未扣案之被告臧文華所持搭配門號
    0000000000號行動電話1支（含SIM卡1 張），雖係被告臧文
    華聯繫販賣、轉讓第二級毒品甲基安非他命所用，且為被告
    臧文華所有，然業已遺失業據被告臧文華於原審審理時陳稱
    明確（見原審卷第23頁背面），爰不另為沒收之諭知。經核
    認事用法俱無不合，量刑亦屬妥適。
四、檢察官上訴意旨略以：被告8 次販賣安非他命部分，各次犯
    行均量處有期徒刑7 年8月，4次轉讓毒品（禁藥）之行為，
    各次均量處有期徒刑10月，合計應為有期徒刑64年8 月（即
    736月），惟原審定應執行刑僅為有期徒刑10年8月（總計12
    8 月），且未明確載明其判斷衡酌依據，難認符合比例原則
    及可測度性之刑事處罰標準，徒生民眾對法院判決之疑惑，
    是否犯罪行為次數愈多，可享有的折扣愈多？原審過度給予
    被告刑罰優惠，未見刑法公平正義理念之貫徹，量刑實有未
    洽等語。惟按量刑之輕重，係屬事實審法院得依職權自由裁
    量之事項，苟於量刑時，已依行為人之責任為基礎，並斟酌
    刑法第57條各款所列情狀，而未逾越法定範圍，又未濫用其
    職權，即不得遽指為違法（最高法院99年台上字第189 號判
    決意旨參照）。次按法律上屬於自由裁量之事項，除不得逾
    越法律所規定範圍之外部性界限外，尚應受比例原則、公平
    正義原則之規範，謹守法律秩序之理念，體察法律之規範目
    的，使其結果實質正當，合於裁量之內部性界限，俾與立法
    本旨相契合。刑法第51條第5 款規定數罪併罰，宣告多數有
    期徒刑者，應於各刑中之最長期以上，各刑合併之刑期以下
    ，定其應執行之刑期，但不得逾30年，此即外部性界限。然
    上開規定屬刑法賦予法院自由裁量之事項，仍應受內部性界
    限之拘束。而刑法修正將連續犯、常業犯規定悉予刪除，改
    採一行為一罪一罰。是定其刑期時，除仍應就各別刑罰規範
    之目的、輕重罪間體系之平衡、整體犯罪非難評價、各行為
    彼此間之偶發性、與被告前科之關聯性、各行為所侵害法益
    之專屬性或同一性、數罪對法益侵害之加重效應、罪數所反
    映之被告人格特性與犯罪傾向、社會對特定犯罪（例如一再
    殺人或販毒行為）處罰之期待等，為綜合判斷外，尤須參酌
    刑罰公平性，以杜絕僥倖、減少犯罪之立法意旨，為妥適之
    裁量（最高法院100 年度台上字第2916號判決、96年台上第
    7583號判決意旨參照）。經查，本件被告所犯12罪，其宣告
    刑總計為有期徒刑736月，原審定應執行有期徒刑128月，顯
    未逾越刑法第51條第5 款所定法律之外部性界限；又為調合
    數罪併罰可能造成刑罰過於嚴苛，法官定執行刑時應考量罪
    刑之相當性，原審已於理由欄詳予審酌刑法第57條各款及前
    開所列情狀，以為判斷予以綜合考量，在法定刑度範圍內，
    詳予審酌科刑，符合法律授與裁量權之目的，與所適用法規
    目的之內部性界限無違，尚難謂有何輕重失衡、違法不當或
    權利濫用之處。檢察官上訴意旨以前詞指摘原判決定執行刑
    不當，為無理由，應予駁回。
丙、無罪部分：
壹、公訴意旨略以：被告臧文華明知甲基安非他命係屬毒品危害
    防制條例所定之第二級毒品，不得持有及販賣，竟意圖營利
    基於販賣第二級毒品甲基安非他命之犯意，於附表3 所示時
    、地，販賣甲基安非他命予徐善文、楊文棟以牟利，因指被
    告臧文華就此部分亦涉犯販賣第二級毒品罪嫌云云。
貳、按犯罪事實應依證據認定之，無證據不得認定犯罪事實；有
    罪之判決書應於理由內記載認定犯罪事實所憑之證據及其認
    定之理由。刑事訴訟法第154條第2項及第310條第1款分別定
    有明文。而犯罪事實之認定，係據以確定具體的刑罰權之基
    礎，自須經嚴格之證明，故其所憑之證據不僅應具有證據能
    力，且須經合法之調查程序，否則即不得作為有罪認定之依
    據。倘法院審理之結果，認為不能證明被告犯罪，而為無罪
    之諭知，即無前揭第154條第2項所謂「應依證據認定」之犯
    罪事實之存在。因此，同法第308 條前段規定，無罪之判決
    書只須記載主文及理由。而其理由之論敘，僅須與卷存證據
    資料相符，且與經驗法則、論理法則無違即可，所使用之證
    據亦不以具有證據能力者為限，即使不具證據能力之傳聞證
    據，亦非不得資為彈劾證據使用。故無罪之判決書，就傳聞
    證據是否例外具有證據能力，本無須於理由內論敘說明（最
    高法院100 年度台上字第2980號判決意旨參照）。職是，本
    件被告既經本院認定犯罪不能證明，本判決即不再論述所援
    引有關證據之證據能力，合先敘明。
參、次按認定犯罪事實所憑之證據，雖不以直接證據為限，間接
    證據亦包括在內；然而無論直接或間接證據，其為訴訟上之
    證明，須於通常一般之人均不致有所懷疑，而得確信其為真
    實之程度者，始得據為有罪之認定，倘其證明尚未達到此一
    程度，而有合理之懷疑存在時，自應為被告無罪之判決，最
    高法院76年度台上字第4986號判例意旨可資參照。又按刑事
    訴訟法第154 條證據裁判主義之規定，乃揭櫫國際公認之刑
    事訴訟無罪推定原則，為修正刑事訴訟法保障被告人權之重
    要指標，法院自應嚴守此一原則，在檢察官所舉證據及法院
    依法定職權調查所得之證據，足以證明被告有罪之前，自應
    推定其無罪，若所得證據其為訴訟上之證明，尚未達於通常
    一般人均不致有所懷疑，而得確信其為真實之程度者，自不
    能為有罪之認定，此為上開無罪推定原則之當然闡釋，自不
    能因犯罪之調查難易不同而有異，其理甚明，又施用毒品者
    所稱其向某人買受毒品之指證，不得作為有罪判決之唯一證
    據，仍須調查其他必要之證據，以察其是否與事實相符，為
    法院歷年來之見解，良以毒品買受者之指證，其憑信性於通
    常一般人已有所懷疑，尚難確信其為真實，況依毒品危害防
    制條例第17條之規定，其供出毒品來源而破獲者，復得減輕
    其刑，則其指證之真實性猶有疑慮，是施用毒品者之指證，
    其真實性有待其他必要證據加以補強，茲所謂必要之補強證
    據，固不以證明販賣毒品犯罪構成要件之全部事實為必要，
    但以與施用者之指證具有相當之關聯性為前提，其經與施用
    者之指證綜合判斷，已達於通常一般人均不致有所懷疑，而
    得確信施用者之指證為真實者，始得為有罪之認定，此為無
    罪推定原則之必然推演，最高法院93年度台上字第6750號判
    決意旨亦足資參照。
肆、公訴意旨就被告臧文華犯如附表3 所示販賣第二級毒品甲基
    安非他命，無非係以證人徐善文、臧文華證述及監聽譯文為
    主要論據。訊據被告臧文華堅詞否認有何附表3 所示犯行，
    分別辯以：
一、附表3編號1部分：是證人楊文棟要跟我拿安非他命毒品，但
    我回答我沒有毒品等語（98年度偵字第9265號卷(一)第192 頁
    ）；我否認等語（99年度訴字第76號卷(一)第88頁）；我沒有
    這樣的行為等語（99年度訴字第76號卷(一)第267 頁背面）。
    辯護人為其辯護稱：當天被告沒錢，沒辦法幫楊文棟買（99
    年度訴字第76號卷(一)第93頁）。
二、附表3編號2部分：我否認等語（99年度訴字第76號卷(一)第88
    頁）；我沒有這樣的行為等語（99年度訴字第76號卷(一)第26
    7 頁背面）。辯護人為其辯護稱：當天被告沒有到證人楊文
    棟住處，也沒有與證人楊文棟見面，不可能販賣或轉讓安非
    他命給證人楊文棟等語（99年度訴字第76號卷(一)第93頁）。
三、附表3 編號3至6部分：我否認等語（99年度訴字第76號卷(一)
    第88頁）。
四、附表3編號7部分：當天我只是想問一下證人楊文棟要不要吸
    食安非他命，證人楊文棟可能因為不好意思，所以要拿3,00
    0 元回數票給我，但是我沒有收，所以我就假裝我身上沒有
    安非他命，雖然證人楊文棟有過來找我，但我沒有拿安非他
    命給他等語（98年度偵字第9265號卷(一)第198頁至第198頁背
    面）；我否認等語（99年度訴字第76號卷(一)第88頁）。
伍、經查：
一、就附表3編號1部分：
  (一)證人楊文棟於警詢、原審審理時證述稱：我當時沒有錢，而
    被告臧文華也還欠我2,500 元，所以我當時希望被告臧文華
    能用毒品安非他命2 包來抵債，但是被告臧文華說他也沒有
    錢，就沒有跟我繼續通話等語（99年度偵字第1012號卷第11
    1 頁）；這次我跟被告臧文華沒有交易，因為我當時身上沒
    有錢，被告臧文華不會跑這趟；98年9月8日這天我印象很模
    糊，想不大起來，這天好像沒有交易等語（99年度訴字第76
    號卷(一)第210 頁至第210頁背面、第219頁）。佐以被告臧文
    華與證人楊文棟之通聯內容，其中證人楊文棟雖有提到要吃
    糖，要被告臧文華給他2 包，但被告臧文華告知沒有後，電
    話通聯就結束等情觀之（見附表3編號1監聽譯文欄、證據欄
    所示），則當天證人楊文棟雖有向被告要第二級毒品甲基安
    非他命，但被告當時並沒有毒品可以給證人楊文棟一情，堪
    以認定。
  (二)因被告與證人間當時通話內容最可反應當時2 人間之真實互
    動情形已如前述，則被告臧文華雖於偵查、原審行準備程序
    時雖自承：那天晚上8、9點我在新竹縣竹東鎮彭仁利住處附
    近巷子，向彭仁利拿了安非他命後，就和證人楊文棟一起吸
    食等語（98年度偵字第9266號卷(二)第252 頁背面）；我只有
    幫他買東西等語（99年度訴字第76號卷(一)第207 頁背面）。
    證人楊文棟於偵查、原審審理時雖另證述稱：當天下午6 點
    多我下班的時候，我在我位於桃園縣楊梅鎮上湖里下四湖21
    -5號住處等被告臧文華，當天他來我住處賣給我2,000 元的
    安非他命，重量我不清楚，我1 個人吸約8、9口就沒有了等
    語（99年度偵字第1012號卷第144頁）；那天是下午6點多我
    下班之後，確定有交易安非他命，數量從來就不多，金額是
    電話裡講好的要2張即2,000元等語（99年度訴字第76號卷(一)
    第217 頁至第217頁背面）。然因與2人之通聯內容不符，無
    從僅因被告、證人楊文棟此部分證述，遽為不利被告之認定
    。
二、就附表3編號2部分：
  (一)證人楊文棟於警詢、原審審理時證述稱：「東西」是指被告
    臧文華跟我借的錢，並不是指安非他命毒品，「拿給人用的
    」是指儲值卡，我是向被告臧文華討回來等語（99年度偵字
    第1012號卷第111頁背面）；9月16日我沒有看到被告臧文華
    ，我忘記98年9月16日這天有沒有交易安非他命。我記得有1
    次他過去我那裡，我跟他要卡片，他說他沒帶來，我就問他
    是不是把卡片給人用了。98年9 月16日那天被告臧文華沒有
    賣給我安他命毒品，那幾天我只有跟被告臧文華講卡片的事
    情等語（99年度訴字第76號卷(一)第211頁背面、第217頁背面
    ）。佐以被告臧文華與證人楊文棟之通聯內容，其中證人楊
    文棟雖有問被告何時過來，被告雖稱有空就過去，電話通聯
    就結束等情觀之（見附表3編號2監聽譯文欄、證據欄所示）
    ，則當天證人楊文棟僅係問被告何時過去，但均未提及向被
    告購買或請其提供毒品之事，亦堪認定。
  (二)被告臧文華於原審行準備程序時固自承：我只有幫他買東西
    等語（99年度訴字第76號卷(一)第207 頁背面）。證人楊文棟
    於警詢中雖證述稱：98年9 月16日那天中午我也有跟被告臧
    文華買安非他命，他是到我位在於桃園縣楊梅鎮住處，他賣
    我1,000 元的安非他命，重量我不清楚等語（99年度偵字第
    1012號卷第145頁）。然因與2人之通聯內容及證人楊文棟前
    開所述不符，無從僅因被告、證人楊文棟此部分自白、證述
    ，遽為不利被告之認定。
三、就附表3編號3部分：
  (一)依被告臧文華與證人楊文棟之通聯內容觀之，被告臧文華係
    要求證人楊文棟到洗車廠接他，證人楊文棟雖有問被告「有
    書喔」，而被告僅要證人楊文棟不要睡著，之後通聯內容係
    證人楊文棟要被告到路口等情（見附表3編號3監聽譯文欄、
    證據欄所示），則內容僅可知被告與證人楊文棟有碰面，但
    是否交易毒品，由當時最真實、直接之通聯內容，則無從得
    知，是僅由通聯內容無從為不利被告之認定。
  (二)至證人楊文棟於警詢、原審審理時證述稱：當時是在我楊梅
    住處向臧文華購買了1,000 元1小包毒品安非他命（約吸食6
    至7口的量）等語（99年度偵字第1012號卷第113頁）；98年
    10月31日那天晚上7、8點，被告臧文華騎機車到我位於楊梅
    鎮上湖里住處，賣給我1,000 元安非他命，重量我不清楚，
    約1個人吸食6、7口的量（99年度偵字第1012號卷第146頁）
    ；99年10月31日被告臧文華有到我家，當天有交易，我記得
    是交易1,000元等語（99年度訴字第76號卷(一)第215頁至第21
    5頁背面）。然因與2人之通聯內容所載係證人楊文棟騎乘機
    車去找被告臧文華不符，無從僅因證人楊文棟此部分證述，
    遽為不利被告之認定。
四、就附表3編號4部分：
  (一)依被告臧文華與證人徐善文之通聯內容觀之，係被告臧文華
    要去買甲基安非他命，要求證人徐善文載他去，而之後2 人
    通聯內容則在討論安非他命之品質等情（見附表3編號4監聽
    譯文欄、證據欄所示）。則依通聯內容所示，證人徐善文載
    被告臧文華購買毒品後，應亦有拿到毒品，惟無從由通聯內
    容知悉係2 人共同向他人購買，或由被告轉讓或販售而取得
    ，是由通聯內容無從為不利被告之認定。
  (二)至被告臧文華雖分別於警詢、偵查、原審準備程序中自承：
    是因為我想要買安非他命，請證人徐善文載我去向廖榮相買
    ，但是證人徐善文覺得品質不好，所以才會說書好像蠻爛的
    等語（98年度偵字第9265號卷(一)第196頁至第196頁背面）；
    當天晚上8 點多，證人徐善文要吸食安非他命，要我去向廖
    榮相買，我在當天晚上9點多到廖榮相家，是彭仁利拿2,000
    元安非他命給我，錢是我出的，後來到10點多證人徐善文就
    到我家找我一起施用安非他命等語（98年度偵字第9266號卷
    (二)第255-1頁至第255-1頁背面）；我只有幫他買東西（99年
    度訴字第76號卷(一)第207 頁背面）；辯護人為其辯護稱：當
    天被告請證人徐善文載他去購買1,000 元安非他命，然後返
    回被告住處一起施用等語（99年度訴字第76號卷(一)第96頁）
    。證人徐善文於警詢、原審審理時證述稱：我當時只有載被
    告臧文華到新竹縣竹東鎮○○路○ 段的一家7-11超商前，然
    後由被告臧文華下車，前去購買毒品安非他命，我只有在超
    商等他，由被告臧文華先出資購買安非他命毒品，回到被告
    臧文華住處後，我再向被告臧文華購買1 小包安非他命毒品
    （約可吸20幾口的量）等語（見99年度偵字第1012號卷第59
    頁）；這次我是在被告臧文華家裡，向臧文華購買1,000 元
    安非他命，重量約1 個人吸食10口的量，當天臧文華有要我
    騎車載他到新竹縣竹東鎮○○路○ 段「7-11」超商等他，他
    就走到前面去，他應該是去買安非他命，我是回到新竹市○
    ○路他家之後他買的等語（99年度偵字第1012號卷第90頁）
    ；98年11月4 日這次我們沒有交易，臧文華說他要去拿東西
    ，要我載他，我載他到二重埔7-11，然後他進去找他朋友，
    我沒有幫忙出錢，後來回到他家，我有要臧文華先拿一些給
    我，我先欠著，我忘記我賒帳的價格。這次的交易是去之前
    就講好，如果我載他去拿安非他命，每一次都是我在車上等
    ，被告臧文華自己下車去拿，所以我也不知道他是跟誰拿安
    非他命，也不知道每一次實際上拿到多少份量或多少包，而
    這次我不清楚他給我多少份量的安非他命，我也沒有確認等
    語（99年度訴字第76號卷(一)第272 頁、第275頁）。然因與2
    人之通聯內容不符，且被告、證人供、證述前後反覆，故無
    從僅因被告、證人徐善文此部分自白、證述，遽為不利被告
    之認定。
五、就附表3編號5部分：
  (一)依被告臧文華與證人徐善文之通聯內容觀之，被告臧文華與
    證人徐善文僅係問人在哪裡，要不要出來，均未提及交易毒
    品之情（見附表3編號5監聽譯文欄、證據欄所示）。則依通
    聯內容所示，無從由通聯內容知悉係2 人就有無為毒品之買
    賣、轉讓，是由通聯內容無從為不利被告之認定。
  (二)至被告臧文華雖分別於警詢、偵查、原審準備程序中自承：
    那天廖榮相不在家，後來是找彭仁利接洽，購買安非他命2,
    000元等語（98年度偵字第9265號卷(一)第197頁）；我只有幫
    他買東西等語（99年度訴字第76號卷(一)第207 頁背面）；辯
    護人為其辯護稱：當天被告與徐善文各出資1,00 0元購得2,
    000 元之安非他命，然後返回被告住處一起施用等語（99年
    度訴字第76號卷(一)第97頁）。證人徐善文於警詢、原審審理
    時證述稱：我當時是向臧文華購買1 小包安非他命毒品（約
    吸食7-8口的量）1,000元等語（99年度偵字第1012號卷第59
    頁背面）；當時我是以1,000 元向被告臧文華購買安非他命
    ，重量約1 個人7、8口的量，地點是在新竹市○○路附近的
    一家「7-11」超商前跟被告臧文華買安非他命等語（99年度
    偵字第1012號卷第91頁）；98年11月25日臧文華要我載他去
    拿毒品，我後來有載他去二重埔那邊拿毒品，我不記得我有
    無出錢，也記不起來有無一起施用毒品或分毒品。應該是如
    警偵訊所說該次用1,000 元跟被告臧文華買毒品，因為那時
    記憶比較清楚，臧文華那天他買2,000元安非他命，我們1人
    出1,000 元，然後回到被告臧文華家裡一起施用。當天我跟
    被告臧文華買了1,000 元的安非他命，也是吸了7、8口就沒
    了等語（99年度訴字第76號卷(一)第273頁至第273頁背面、第
    275 頁背面）。然因證人前後所述不一，復與被告所述不同
    ，無從僅因被告、證人徐善文此部分自白、證述，遽為不利
    被告之認定。
六、就附表3編號6部分：
  (一)依被告臧文華與證人楊文棟之通聯內容觀之，僅係被告與證
    人楊文棟碰面，而均未提及交易毒品之情（見附表3編號6監
    聽譯文欄、證據欄所示）。則依通聯內容所示，無從由通聯
    內容知悉係2 人就有無為毒品之買賣、轉讓，是由通聯內容
    無從為不利被告之認定。
  (二)至被告臧文華雖於原審行準備程序中自承：我只有幫他買東
    西等語（99年度訴字第76號卷(一)第207 頁背面）。證人楊文
    棟於警詢、偵查、原審審理時證述稱：我當時在被告臧文華
    住處購買1,000元安非他命毒品1小包（約吸6至7口的量），
    並在被告臧文華的房間內當場吸食完畢等語（99年度偵字第
    1012號卷第113頁至第113頁背面）；98 年11月26日晚上8、
    9點我坐計程車到被告臧文華住處，購買2,000元安非他命，
    重量不清楚，約吸10、11口的量等語（99年度偵字第1012號
    卷第147 頁）；98年11月26日當天有交易安非他命，那天我
    坐計程車到被告臧文華家，因他有客人，我直接拿了就走了
    ，交易金額為1,000元等語（99年度訴字第76號卷(一)第215頁
    背面至第216頁）。然因證人前後所述不一，復與2人之通聯
    內容不符，無從僅因被告、證人楊文棟此部分自白、證述，
    遽為不利被告之認定。
七、就附表3編號7部分：
  (一)依被告臧文華與證人楊文棟之通聯內容觀之，被告臧文華雖
    有與證人楊文棟討論要以3,000元之回數票換2,000元的毒品
    ，但被告表示身上沒有錢，且回數票賣不到什麼錢，而後來
    2人雖有約見面，但並未提及毒品交易事宜等情（見附表3編
    號7 監聽譯文欄、證據欄所示）。則依通聯內容所示，無從
    由通聯內容知悉係2 人就有無為毒品之買賣、轉讓，是由通
    聯內容無從為不利被告之認定。
  (二)至被告臧文華雖於原審準備程序中自承：當天我跟證人楊文
    棟都想吸食安非他命，但都沒有錢，證人楊文棟想用價值3,
    000元的回數票跟我換安非他命，但我沒有答應，當天晚上7
    點多他過來我住處，我有請他一起施用安非他命等語（98年
    度偵字第9266號卷(二)第255-2 頁）；我只有幫他買東西等語
    （99年度訴字第76號卷(一)第207 頁背面）；辯護人為其辯護
    稱：當天證人楊文棟想施用安非他命，就坐計程車來找被告
    ，證人楊文棟出資2,000 元，2人就一起坐計程車去買2,000
    元之安非他命，並回到被告住處一起施用等語（99年度訴字
    第76號卷(一)第98頁）。證人楊文棟於警詢、偵查、原審審理
    時證述稱：因為被告臧文華表示不願意以高速公路回數票來
    向他購買安非他命毒品，所以被告臧文華謊稱身上並沒有毒
    品，我才會要求去向其朋友購買毒品，再轉賣給我。但在我
    去被告臧文住處與被告臧文華見面後，我表示有現金可以購
    買毒品，被告臧文華即將毒品拿出來賣我，所以被告臧文華
    朋友住哪裡，我不清楚。我當時向被告臧文華購得2,000 元
    安非他命毒品1 小包（約吸食10口的量），並於被告臧文華
    住處3樓房間吸食完畢等語（99年度偵字第1012號卷第113頁
    背面）；這次我坐計程車去臧文華新竹市住處，被告臧文華
    欠我錢，我又花了600 元坐計程車去找他，結果他賣給我的
    安非他命數量很少，我很生氣，就在電話裡罵他，98年12月
    5日當天我是在晚上7 點多拿2,000元跟他買安非他命，結果
    他給我的特別少，重量我不清楚，約只吸7、8口而已，約1,
    000 元安非他命的量，所以我才會罵他等語（99年度偵字第
    1012號卷第147頁）；98年12月5日這天我要用回數票跟被告
    臧文華買，他說不行，後來我坐計程車到楊梅交流道把回數
    票賣掉，然後才跟被告臧文華拿東西，我記得那天晚上是去
    到他那裡，他就已經有毒品了，我有去他家樓上用等語（99
    年度訴字第76號卷(一)第216頁至第216頁背面）。然因與2 人
    之通聯內容不符，無從僅因被告、證人楊文棟此部分自白、
    證述，亦不得以單一證人之指述，遽為不利被告之認定。
八、綜上所述，本件公訴意旨指被告臧文華犯如附表3 販賣第二
    級毒品甲基安非他命之犯行，其所憑之證據即未達通常一般
    人均不致有所懷疑，而得以確信其為真實之程度，不能使本
    院得有罪之確信。此外，復查無其他積極證據足資證明被告
    有公訴人所指之犯行，依「罪證有疑、利於被告」之證據法
    則，即應逕為有利於被告之認定，更不必有何有利之證據，
    被告被訴如附表3 所示部分犯行既屬不能證明，即應依法為
    無罪判決之諭知。
九、原審詳加調查後，同此認定，就被告臧文華所涉如附表3 所
    示部分，依法諭知被告無罪之判決，經核並無不合。檢察官
    上訴意旨略以：(1)附表3編號1部分，證人楊文棟及被告於警
    詢時雖均否認毒品交易，惟偵訊時均稱有經由被告處取得毒
    品而後吸食乙情，則當晚8、9點之後，被告方取得毒品並且
    前往證人楊文棟住處，提供毒品給證人楊文棟施用，此說法
    與通聯譯文並無悖反。(2)附表3編號2部分，證人楊文棟於警
    詢中雖否認，惟偵訊時改證稱被告有到伊楊梅住處賣給伊10
    00元安非他命，被告雖否認有販賣毒品，惟通聯譯文顯示證
    人楊文棟問被告何時將「東西」拿過來，被告起初不願意，
    然經證人楊文棟要求後，被告則稱看今天是否能過去，並說
    今天看看早點等語，是被告所辯與客觀之通聯譯文不符。(3)
    附表3 編號3至7部分，證人楊文棟、徐善文於警詢、偵訊時
    就購買之過程證述明確，通聯亦顯示確有商洽購買毒品之事
    ，並有被告或證人表示「我到了」，被告亦認有拿毒品給證
    人楊文棟或徐善文，原審以通聯譯文無從知悉有無為毒品販
    賣、轉讓，及證人證詞前後反覆，排除不利被告之證據，其
    認事用法有違論理及經驗法則；且電話聯絡購買毒品，就交
    易金額、數量等細節均迴避電話中明確指稱，而視交易雙方
    默契、交易慣行進行，通聯譯文主要為輔助認定之證據，若
    一概要求毒品買賣交易雙方在電話中明確提及該次購買之毒
    品種類、數量、金額，方認足以判斷販賣毒品，不啻昧於實
    情且與經驗法則相違等語。經查：
  (一)附表3編號1部分：
    證人楊文棟於警詢及原審審理時已證稱因為沒有錢所以未完
    成毒品交易（99年度偵字第1012號卷第111 頁，99年度訴字
    第76號卷(一)第210 頁至第210頁背面、第219頁），且雙方之
    通聯內容亦顯示於當日下午6 點多，證人楊文棟要求被告給
    他2 包，因被告表示沒有辦法、沒有之後即結束通話（見附
    表3編號1監聽譯文欄、證據欄所示），則並無積極證據足認
    被告當日確實有販賣第二級毒品甲基安非他命予證人楊文棟
    。又證人楊文棟於偵查及原審審理時雖另證述有於當日下午
    6點多與被告進行毒品交易（99年度偵字第1012號卷第144頁
    ，99年度訴字第76號卷(一)第217頁至第217頁背面），被告於
    偵查及原審準備程序時雖供承當日晚上8、9點取得毒品後有
    與證人楊文棟一起吸食，僅幫證人楊文棟買東西（98年度偵
    字第9266號卷(二)第252頁背面，99年度訴字第76號卷(一)第207
    頁背面），惟雙方所稱交易之時間點已明顯相異，亦與前揭
    通聯內容所示不符，自無從以此遽為不利被告之認定。
  (二)附表3編號2部分：
    證人楊文棟於警詢及原審審理時已證述當日僅與被告談論卡
    片事宜，並未有毒品交易（99年度偵字第1012號卷第111 頁
    背面，99年度訴字第76號卷(一)第211頁背面、第217頁背面）
    ，且依雙方之通聯內容，證人楊文棟僅詢問被告何時過去，
    並未提及購買或請其提供毒品事宜，且被告亦僅表示有空就
    過去即結束通話（見附表3編號2監聽譯文欄、證據欄所示）
    ，是以亦無積極證據足認被告當日確實有販賣第二級毒品甲
    基安非他命予證人楊文棟。又被告於原審準備程序雖曾表示
    有幫證人楊文棟買東西（99年度訴字第76號卷(一)第207 頁背
    面），證人楊文棟於警詢中雖證稱被告有販賣安非他命予伊
    （99年度偵字第1012號卷第145 頁），惟此均與前揭通聯內
    容及證人楊文棟前開所述不符，亦無從遽為不利被告之認定
    。
  (三)附表3編號3至7部分：
    由各該通聯內容觀之，或顯示被告有與證人楊文棟碰面；或
    證人徐善文有載被告前往購買毒品後並取得毒品；或被告有
    詢問證人徐善文人在哪裡，要不要出來；或被告有與證人楊
    文棟討論要以回數票換毒品事宜，經被告表示身上沒有錢，
    且回數票賣不到錢（見附表3 編號3至7監聽譯文欄、證據欄
    所示）；惟由上揭通聯內容，均無從明確直接知悉被告是否
    有與證人楊文棟、徐善文交易毒品。而證人楊文棟、徐善文
    或曾於警詢及原審審理時證稱有毒品交易之事實，被告或曾
    於警詢、偵查及原審準備程序中表示有代購毒品或無償轉讓
    毒品之事實，惟被告及證人楊文棟、徐善文之供、證述內容
    或前後反覆，證人所述或與被告所述不同，且與前揭之通聯
    內容互核不符，均已如前所述，自亦無從遽為不利被告之認
    定。
  (四)綜上所述，檢察官提起上訴，指摘原判決此部分不當，其所
    憑之證據尚不能使本院得有罪之確信，依「罪證有疑、利於
    被告」之證據法則，即應逕為有利於被告之認定，其此上訴
    亦難認有理由，應同予駁回。
據上論斷，應依刑事訴訟法第368條，判決如主文。
本案經檢察官陳明光到庭執行職務。
中    華    民    國    100    年    10    月    18   日
                  刑事第十四庭審判長法  官  陳志洋
                                    法  官  張惠立
                                    法  官  梁耀鑌
以上正本證明與原本無異。
如不服本判決，應於收受送達後十日內向本院提出上訴書狀，其
未敘述上訴之理由者並得於提起上訴後十日內向本院補提理由書
（均須按他造當事人之人數附繕本）「切勿逕送上級法院」。
                                    書記官  莊淑茹
中    華    民    國    100    年    10    月    18   日
附錄：本案論罪科刑法條全文
毒品危害防制條例第4條第2項
製造、運輸、販賣第二級毒品者，處無期徒刑或七年以上有期徒
刑，得併科新臺幣一千萬元以下罰金。
藥事法第83條第1項
明知為偽藥或禁藥，而販賣、供應、調劑、運送、寄藏、牙保、
轉讓或意圖販賣而陳列者，處七年以下有期徒刑，得併科新臺幣
五百萬元以下罰金。
附表1：臧文華販賣第二級毒品（使用電話:0000000000）
┌───┬─────┬──────┬──────┬─────┬───────┬─────────┬─────────┐
│編號  │ 犯罪時間 │  買方姓名  │毒品種類、重│ 交易地點 │監察譯文      │      證據        │    論罪科刑      │
│      │          │  使用電話  │量、金錢    │          │              │                  │                  │
├───┼─────┼──────┼──────┼─────┼───────┼─────────┼─────────┤
│ 1    │98年9 月10│楊文棟      │甲基安非他命│桃園縣楊梅│98.09.11      │1.臧文華之否認。（│臧文華販賣第二級毒│
│(3.2）│日20時至21│0000-000000 │1小包2000元 │鎮上湖里下│14：43：26    │  原審卷第88頁原審│品，累犯，處有期徒│
│      │時許      │            │            │四湖21-5號│0000000000（臧│  準備、第141 頁原│刑柒年捌月。未扣案│
│      │          │            │            │楊文棟住處│文華）←      │  審準備）        │犯罪所得之財物新臺│
│      │          │            │            │          │0000000000（楊│2.楊文棟之證述。（│幣貳仟元沒收，如全│
│      │          │            │            │          │文棟）        │  見99年度偵字第  │部或一部不能沒收時│
│      │          │            │            │          │兄弟! 你是不是│  1012號卷第110 頁│，以財產抵償之。  │
│      │          │            │            │          │拿一張的東西來│  至第111 頁背面警│                  │
│      │          │            │            │          │賣兩張，有夠少│  詢、第144 頁偵訊│                  │
│      │          │            │            │          │，還有，我的卡│  ）              │                  │
│      │          │            │            │          │片沒還我，我要│3.98年09月11日14時│                  │
│      │          │            │            │          │用了。【簡訊】│  43分26秒通聯「簡│                  │
│      │          │            │            │          │              │  訊」譯文（見99年│                  │
│      │          │            │            │          │              │  度偵字第1806號卷│                  │
│      │          │            │            │          │              │  後半部第223頁） │                  │
├───┼─────┼──────┼──────┼─────┼───────┼─────────┼─────────┤
│ 2    │98年9 月20│楊文棟      │甲基安非他命│新竹市金城│98.09.20      │1.臧文華之否認。（│臧文華販賣第二級毒│
│(3.4) │日19時至20│0000-000000 │1小包1000元 │路「貴族世│10：30：38    │  原審卷第88頁原審│品，累犯，處有期徒│
│      │時許      │            │            │家」牛排館│0000000000（臧│  準備、第141 頁原│刑柒年捌月。未扣案│
│      │          │            │            │對面馬路邊│文華）←098660│  審準備）        │犯罪所得之財物新臺│
│      │          │            │            │          │2200（楊文棟）│2.楊文棟之證述。（│幣壹仟元沒收，如全│
│      │          │            │            │          │B:你幾點要過來│  見99年度偵字第  │部或一部不能沒收時│
│      │          │            │            │          │？            │  1012號卷第110 頁│，以財產抵償之。  │
│      │          │            │            │          │A:大概8點吧!  │  及第111 頁背面警│                  │
│      │          │            │            │          │……訊號不良  │  詢、第145 頁偵訊│                  │
│      │          │            │            │          │B:差我那順便補│  ）              │                  │
│      │          │            │            │          │來。          │3.98年09月20日10時│                  │
│      │          │            │            │          │A:有就拿給你，│  30分38秒、98年09│                  │
│      │          │            │            │          │我老闆他人不在│  月20日11時21分57│                  │
│      │          │            │            │          │啦！          │  秒、98年09月20日│                  │
│      │          │            │            │          │B:1千塊而已。 │  19時17分57秒及98│                  │
│      │          │            │            │          │A:我知道，這不│  年09月20日19時46│                  │
│      │          │            │            │          │是錢問題好不好│  分08秒通聯譯文（│                  │
│      │          │            │            │          │。            │  見99年度偵字第18│                  │
│      │          │            │            │          │B:對我來講是錢│  06號卷後半部第22│                  │
│      │          │            │            │          │的問題，因為我│  7 頁至第229 頁）│                  │
│      │          │            │            │          │沒錢。        │                  │                  │
│      │          │            │            │          │A:我老闆最近不│                  │                  │
│      │          │            │            │          │在呀！        │                  │                  │
│      │          │            │            │          │              │                  │                  │
│      │          │            │            │          │98.09.20      │                  │                  │
│      │          │            │            │          │11：21：57    │                  │                  │
│      │          │            │            │          │0000000000（臧│                  │                  │
│      │          │            │            │          │文華）←098660│                  │                  │
│      │          │            │            │          │2200（楊文棟）│                  │                  │
│      │          │            │            │          │B:你等一下拿2 │                  │                  │
│      │          │            │            │          │張過來。      │                  │                  │
│      │          │            │            │          │A:我就找不到，│                  │                  │
│      │          │            │            │          │我老闆不在啦！│                  │                  │
│      │          │            │            │          │B:東西啦！    │                  │                  │
│      │          │            │            │          │A:我知道啦！就│                  │                  │
│      │          │            │            │          │沒有在嘛！    │                  │                  │
│      │          │            │            │          │B:好啦！      │                  │                  │
│      │          │            │            │          │              │                  │                  │
│      │          │            │            │          │98.09.20      │                  │                  │
│      │          │            │            │          │19：17：57    │                  │                  │
│      │          │            │            │          │0000000000（臧│                  │                  │
│      │          │            │            │          │文華）←098660│                  │                  │
│      │          │            │            │          │2200（楊文棟）│                  │                  │
│      │          │            │            │          │B:喂，你後面又│                  │                  │
│      │          │            │            │          │打來啦。      │                  │                  │
│      │          │            │            │          │A:電話都不接。│                  │                  │
│      │          │            │            │          │B:沒有，那枝號│                  │                  │
│      │          │            │            │          │碼我放在房間，│                  │                  │
│      │          │            │            │          │那枝不能打啦。│                  │                  │
│      │          │            │            │          │A:問你你有沒有│                  │                  │
│      │          │            │            │          │要啦！        │                  │                  │
│      │          │            │            │          │B:要還是不要，│                  │                  │
│      │          │            │            │          │你還差我一張，│                  │                  │
│      │          │            │            │          │你神經病喔你。│                  │                  │
│      │          │            │            │          │A:不是，差你歸│                  │                  │
│      │          │            │            │          │差你，這給你的│                  │                  │
│      │          │            │            │          │嘛。          │                  │                  │
│      │          │            │            │          │B:我身上只剩5 │                  │                  │
│      │          │            │            │          │百塊錢。      │                  │                  │
│      │          │            │            │          │A:那沒辦法了…│                  │                  │
│      │          │            │            │          │喂喂喂！我明天│                  │                  │
│      │          │            │            │          │過去好了，我拿│                  │                  │
│      │          │            │            │          │給你。        │                  │                  │
│      │          │            │            │          │B:阿呦，你現在│                  │                  │
│      │          │            │            │          │有還要等明天，│                  │                  │
│      │          │            │            │          │到時候又沒空了│                  │                  │
│      │          │            │            │          │。            │                  │                  │
│      │          │            │            │          │A:我明天開始有│                  │                  │
│      │          │            │            │          │空呀！        │                  │                  │
│      │          │            │            │          │B:我錢給你啦！│                  │                  │
│      │          │            │            │          │你過來啦！    │                  │                  │
│      │          │            │            │          │A:不是啦！說真│                  │                  │
│      │          │            │            │          │的啦！        │                  │                  │
│      │          │            │            │          │B:你過來，我弄│                  │                  │
│      │          │            │            │          │1張給你。     │                  │                  │
│      │          │            │            │          │A:不是啦! 我明│                  │                  │
│      │          │            │            │          │天開始有空啦! │                  │                  │
│      │          │            │            │          │              │                  │                  │
│      │          │            │            │          │98.09.20      │                  │                  │
│      │          │            │            │          │19：46：08    │                  │                  │
│      │          │            │            │          │0000000000（臧│                  │                  │
│      │          │            │            │          │文華）←098660│                  │                  │
│      │          │            │            │          │2200（楊文棟）│                  │                  │
│      │          │            │            │          │B:算了啦! 你那│                  │                  │
│      │          │            │            │          │大燈關掉，收掉│                  │                  │
│      │          │            │            │          │。            │                  │                  │
│      │          │            │            │          │A:對呀，這樣…│                  │                  │
│      │          │            │            │          │等一下過去了。│                  │                  │
├───┼─────┼──────┼──────┼─────┼───────┼─────────┼─────────┤
│ 3    │98年09月23│楊文棟      │甲基安非他命│桃園縣楊梅│98.09.22      │1.臧文華之供述。（│臧文華販賣第二級毒│
│(3.5) │日        │0000-000000 │1 小包1000元│鎮上湖里下│19：29：37    │  見98年度偵字第  │品，累犯，處有期徒│
│      │          │            │。（連同500 │四湖21-5號│0000000000（臧│  9266號卷二第206 │刑柒年捌月。未扣案│
│      │          │            │元借款交1500│楊文棟住處│文華）←098660│  警詢、第231 頁偵│犯罪所得之財物新臺│
│      │          │            │元予臧文華）│          │2200（楊文棟）│  訊）            │幣壹仟元沒收，如全│
│      │          │            │            │          │A:幹嘛？昨天打│2.臧文華之否認。（│部或一部不能沒收時│
│      │          │            │            │          │給我幹嘛？    │  原審卷第88頁原審│，以財產抵償之。  │
│      │          │            │            │          │B:沒有啦！你那│  準備、第141 頁至│                  │
│      │          │            │            │          │  天不是講第二│  第142 頁原審準備│                  │
│      │          │            │            │          │  天要拿（安非│  ）              │                  │
│      │          │            │            │          │  他命）過來！│3.楊文棟之證述。（│                  │
│      │          │            │            │          │A:我想說我沒有│  見99年度偵字第  │                  │
│      │          │            │            │          │錢好拿你知道嗎│  1012號卷第110 頁│                  │
│      │          │            │            │          │！可是一樣，我│  及第111 頁背面至│                  │
│      │          │            │            │          │該給你的還是會│  第112 頁警詢、第│                  │
│      │          │            │            │          │給你，你不要緊│  145 頁偵訊）    │                  │
│      │          │            │            │          │張。          │                  │                  │
│      │          │            │            │          │B:好啦！      │4.98年09月22日19時│                  │
│      │          │            │            │          │              │  29分37秒、98年09│                  │
│      │          │            │            │          │98.09.23      │  月23日19時09分28│                  │
│      │          │            │            │          │19：09：28    │  秒通聯譯文（見99│                  │
│      │          │            │            │          │0000000000（文│  年度偵字第1806號│                  │
│      │          │            │            │          │華）←098660  │  卷後半部第229頁 │                  │
│      │          │            │            │          │2200（楊文棟）│  至第230頁）。   │                  │
│      │          │            │            │          │A:我現在過去啦│                  │                  │
│      │          │            │            │          │！跟昨天一樣講│                  │                  │
│      │          │            │            │          │的啦！先借我啦│                  │                  │
│      │          │            │            │          │，借我500 ，你│                  │                  │
│      │          │            │            │          │再拿1000給我。│                  │                  │
│      │          │            │            │          │B:好。        │                  │                  │
│      │          │            │            │          │A:嗯。        │                  │                  │
├───┼─────┼──────┼──────┼─────┼───────┼─────────┼─────────┤
│ 4    │98年9 月28│楊文棟      │甲基安非他命│桃園縣楊梅│98.09.28      │1.臧文華之供述。（│臧文華販賣第二級毒│
│(3.6) │日近22時許│0000-000000 │1小包1000元 │鎮上湖里下│18：11：05    │  見98年度偵字第  │品，累犯，處有期徒│
│      │          │            │            │四湖21-5號│0000000000（臧│  9266號卷二第206 │刑柒年捌月。未扣案│
│      │          │            │            │楊文棟住處│文華）←098660│  頁背面警詢、第25│犯罪所得之財物新臺│
│      │          │            │            │          │2200（楊文棟）│  4 頁偵訊）      │幣壹仟元沒收，如全│
│      │          │            │            │          │B:你今天找我幹│2.臧文華之否認。（│部或一部不能沒收時│
│      │          │            │            │          │嘛？          │  原審卷第88頁原審│，以財產抵償之。  │
│      │          │            │            │          │A:沒有，我看看│  準備、第142 頁原│                  │
│      │          │            │            │          │我要不要幫你拿│  審準備）        │                  │
│      │          │            │            │          │？            │3.楊文棟之證述。（│                  │
│      │          │            │            │          │B:基八，我昨天│  見99年度偵字第  │                  │
│      │          │            │            │          │在睡覺，你打給│  1012號卷第110 頁│                  │
│      │          │            │            │          │我的時沒有跟你│  及第112 頁警詢、│                  │
│      │          │            │            │          │講說我在看電視│  第145 頁至第146 │                  │
│      │          │            │            │          │了嘛！        │  頁偵訊）        │                  │
│      │          │            │            │          │A:對呀！      │4.98年09月28日18時│                  │
│      │          │            │            │          │B:我身上只剩1 │  11分05秒、98年09│                  │
│      │          │            │            │          │千多塊，拿拿拿│  月28日18時13分30│                  │
│      │          │            │            │          │，拿了能怎麼辦│  秒通聯譯文（見99│                  │
│      │          │            │            │          │。            │  年度偵字第1806號│                  │
│      │          │            │            │          │A:我現在欠錢，│  卷第235 頁）。  │                  │
│      │          │            │            │          │我媽剛出院。  │                  │                  │
│      │          │            │            │          │B:基八毛，你哪│                  │                  │
│      │          │            │            │          │一天不欠錢，基│                  │                  │
│      │          │            │            │          │八，我一個月…│                  │                  │
│      │          │            │            │          │這個月喔…基八│                  │                  │
│      │          │            │            │          │前幾個月這樣子│                  │                  │
│      │          │            │            │          │，馬的，我一個│                  │                  │
│      │          │            │            │          │要吃掉多少錢，│                  │                  │
│      │          │            │            │          │起碼上萬呀。  │                  │                  │
│      │          │            │            │          │A:我一個月薪水│                  │                  │
│      │          │            │            │          │不到5千塊耶。 │                  │                  │
│      │          │            │            │          │B:人家拿比我多│                  │                  │
│      │          │            │            │          │人家是拿2張， │                  │                  │
│      │          │            │            │          │我拿是2張2…2 │                  │                  │
│      │          │            │            │          │張3，馬的還要 │                  │                  │
│      │          │            │            │          │付你油錢，對不│                  │                  │
│      │          │            │            │          │對。          │                  │                  │
│      │          │            │            │          │A:我該給你還是│                  │                  │
│      │          │            │            │          │會給你，月底不│                  │                  │
│      │          │            │            │          │方便而已。    │                  │                  │
│      │          │            │            │          │B:你知不知道，│                  │                  │
│      │          │            │            │          │基八，你朋友還│                  │                  │
│      │          │            │            │          │做什麼東西你，│                  │                  │
│      │          │            │            │          │我要的時候再過│                  │                  │
│      │          │            │            │          │去拿。        │                  │                  │
│      │          │            │            │          │A:好。        │                  │                  │
│      │          │            │            │          │              │                  │                  │
│      │          │            │            │          │98.09.28      │                  │                  │
│      │          │            │            │          │18：13：30    │                  │                  │
│      │          │            │            │          │0000000000（臧│                  │                  │
│      │          │            │            │          │文華）←098660│                  │                  │
│      │          │            │            │          │2200（楊文棟）│                  │                  │
│      │          │            │            │          │B:喂，那拿一張│                  │                  │
│      │          │            │            │          │不會吃那一泡而│                  │                  │
│      │          │            │            │          │已吧！        │                  │                  │
│      │          │            │            │          │A:不會啦！沒那│                  │                  │
│      │          │            │            │          │麼誇張啦！    │                  │                  │
│      │          │            │            │          │B:好啦！      │                  │                  │
├───┼─────┼──────┼──────┼─────┼───────┼─────────┼─────────┤
│ 5    │98年10月11│楊文棟      │甲基安非他命│新竹市金城│98.10.11      │1.臧文華之供述。（│臧文華販賣第二級毒│
│(3.7) │日近19時許│0000-000000 │1小包1000元 │路「貴族世│17：30：32    │  見98年度偵字第  │品，累犯，處有期徒│
│      │          │            │            │家」牛排館│0000000000（臧│  9266號卷二第206 │刑柒年捌月。未扣案│
│      │          │            │            │對面馬路邊│文華）←098660│  頁背面至第207 頁│犯罪所得之財物新臺│
│      │          │            │            │          │2200（楊文棟）│  警詢、第254 頁偵│幣壹仟元沒收，如全│
│      │          │            │            │          │B:喂，你在哪裡│  訊）            │部或一部不能沒收時│
│      │          │            │            │          │？            │2.臧文華之否認。（│，以財產抵償之。  │
│      │          │            │            │          │A:上班呀！    │  原審卷第88頁原審│                  │
│      │          │            │            │          │B:唉優，每次找│  準備、第142 頁原│                  │
│      │          │            │            │          │你都上班喔。  │  審準備）        │                  │
│      │          │            │            │          │A:沒辦法呀！  │3.楊文棟之證述。（│                  │
│      │          │            │            │          │B:那我怎麼辦，│  見99年度偵字第  │                  │
│      │          │            │            │          │你可以幫我聯絡│  1012號卷第110 頁│                  │
│      │          │            │            │          │嗎？          │  及第112 頁警詢、│                  │
│      │          │            │            │          │A:我沒有車車在│  第146 頁偵訊）  │                  │
│      │          │            │            │          │修啦！        │4.98年10月11日17時│                  │
│      │          │            │            │          │B:我去。      │  30分32秒及98年10│                  │
│      │          │            │            │          │A:我不知道，要│  月11日18時29分30│                  │
│      │          │            │            │          │看看喔。      │  秒通聯譯文（見99│                  │
│      │          │            │            │          │B:你就跟他講說│  年度偵字第1806號│                  │
│      │          │            │            │          │你自己兄弟，你│  卷第237頁至第238│                  │
│      │          │            │            │          │信任的過。    │  頁）            │                  │
│      │          │            │            │          │A:我不知道呀！│                  │                  │
│      │          │            │            │          │B:我真的很急好│                  │                  │
│      │          │            │            │          │不好，拜託你不│                  │                  │
│      │          │            │            │          │要玩我。      │                  │                  │
│      │          │            │            │          │A:真的沒有車子│                  │                  │
│      │          │            │            │          │。            │                  │                  │
│      │          │            │            │          │B:我車子陪你去│                  │                  │
│      │          │            │            │          │。            │                  │                  │
│      │          │            │            │          │A:好啦！      │                  │                  │
│      │          │            │            │          │B:你去聯絡好跟│                  │                  │
│      │          │            │            │          │我一起去，去那│                  │                  │
│      │          │            │            │          │7-11啦！      │                  │                  │
│      │          │            │            │          │A:好啦！你要拿│                  │                  │
│      │          │            │            │          │現金喔！      │                  │                  │
│      │          │            │            │          │B:拿啦。我在竹│                  │                  │
│      │          │            │            │          │北啦！        │                  │                  │
│      │          │            │            │          │A:好啦！      │                  │                  │
│      │          │            │            │          │              │                  │                  │
│      │          │            │            │          │98.10.11      │                  │                  │
│      │          │            │            │          │18：29：30    │                  │                  │
│      │          │            │            │          │0000000000（臧│                  │                  │
│      │          │            │            │          │文華）←098660│                  │                  │
│      │          │            │            │          │2200（楊文棟）│                  │                  │
│      │          │            │            │          │A:你知道金城一│                  │                  │
│      │          │            │            │          │路這邊嗎？    │                  │                  │
│      │          │            │            │          │B:知道，你說中│                  │                  │
│      │          │            │            │          │油那邊。      │                  │                  │
│      │          │            │            │          │A:不是中油這裡│                  │                  │
│      │          │            │            │          │，是市區耶！  │                  │                  │
│      │          │            │            │          │B:公道五不是嗎│                  │                  │
│      │          │            │            │          │？            │                  │                  │
│      │          │            │            │          │A:對呀，就在  │                  │                  │
│      │          │            │            │          │NOVA後門這裡呀│                  │                  │
│      │          │            │            │          │！貴族世家這裡│                  │                  │
│      │          │            │            │          │呀！          │                  │                  │
│      │          │            │            │          │B:貴族世家你要│                  │                  │
│      │          │            │            │          │請我吃牛嗎？  │                  │                  │
│      │          │            │            │          │A:就隔壁呀！  │                  │                  │
│      │          │            │            │          │B:好啦！      │                  │                  │
├───┼─────┼──────┼──────┼─────┼───────┼─────────┼─────────┤
│ 6    │98年10月25│楊文棟      │甲基安非他命│新竹市東區│98.10.25      │1.臧文華之供述。（│臧文華販賣第二級毒│
│(3.9) │日19時、20│0000-000000 │1小包2000元 │光復路一段│17：46：27    │  見98年度偵字第92│品，累犯，處有期徒│
│      │時許      │            │            │132號臧文 │0000000000（臧│  66號卷二第207 頁│刑柒年捌月。未扣案│
│      │          │            │            │華之住處  │文華）←098660│  背面至第208 頁警│犯罪所得之財物新臺│
│      │          │            │            │          │2200（楊文棟）│  詢、第254 頁至第│幣貳仟元沒收，如全│
│      │          │            │            │          │B:喂兄弟，我要│  255 頁偵訊）    │部或一部不能沒收時│
│      │          │            │            │          │  二，我騎摩托│2.臧文華之否認。（│，以財產抵償之。  │
│      │          │            │            │          │車過去好了。  │  原審卷第88頁原審│                  │
│      │          │            │            │          │A:你要二，你騎│  準備、第142 頁原│                  │
│      │          │            │            │          │  摩托車過來喔│  審準備）        │                  │
│      │          │            │            │          │  。          │3.楊文棟之證述。（│                  │
│      │          │            │            │          │B:好不好。    │  見99年度偵字第10│                  │
│      │          │            │            │          │A:好啦！      │  1012號卷第110 頁│                  │
│      │          │            │            │          │              │  及第112 頁背面警│                  │
│      │          │            │            │          │98.10.25      │  詢）            │                  │
│      │          │            │            │          │18：15：49    │4.98年10月25日17時│                  │
│      │          │            │            │          │0000000000（臧│  46分27秒、98年10│                  │
│      │          │            │            │          │文華）←098660│  月25日18時15分49│                  │
│      │          │            │            │          │2200（楊文棟）│  秒通聯譯文（見99│                  │
│      │          │            │            │          │B:下來樓下等我│  年度偵字第1806號│                  │
│      │          │            │            │          │。            │  卷第245頁）。   │                  │
│      │          │            │            │          │A:好。        │                  │                  │
│      │          │            │            │          │B:我要上去呀！│                  │                  │
│      │          │            │            │          │A:你現在到了嗎│                  │                  │
│      │          │            │            │          │？            │                  │                  │
│      │          │            │            │          │B:前面在紅綠燈│                  │                  │
│      │          │            │            │          │。            │                  │                  │
│      │          │            │            │          │A:好。        │                  │                  │
├───┼─────┼──────┼──────┼─────┼───────┼─────────┼─────────┤
│ 7    │98年10月27│徐善文      │甲基安非他命│新竹市東區│98.10.27      │1.臧文華之供述。（│臧文華販賣第二級毒│
│(3.11)│日23時許  │0000-000000 │1小包1000元 │光復路一段│16：44：41    │  見98年度偵字第  │品，累犯，處有期徒│
│      │          │            │            │132號臧文 │0000000000（臧│  9266號卷二第208 │刑柒年捌月。未扣案│
│      │          │            │            │華之住處  │文華）←092841│  頁至第208 頁背面│犯罪所得之財物新臺│
│      │          │            │            │          │2623（徐善文）│  警詢、第255 頁偵│幣壹仟元沒收，如全│
│      │          │            │            │          │A:幹嘛？      │  訊）            │部或一部不能沒收時│
│      │          │            │            │          │B:今天有沒有領│2.臧文華之否認。（│，以財產抵償之。  │
│      │          │            │            │          │呀！          │  原審卷第88頁原審│                  │
│      │          │            │            │          │A:我怎麼知道，│  準備、第142 頁原│                  │
│      │          │            │            │          │你不會過來喔，│  審準備）        │                  │
│      │          │            │            │          │打電話問老闆喔│3.徐善文之證述。（│                  │
│      │          │            │            │          │。            │  見99年度偵字第  │                  │
│      │          │            │            │          │B:我還在上班我│  1012號卷第57頁背│                  │
│      │          │            │            │          │怎麼知道。    │  面及第58 頁 背面│                  │
│      │          │            │            │          │A:阿蘇找到沒有│  警詢、第90頁偵訊│                  │
│      │          │            │            │          │。            │  ）              │                  │
│      │          │            │            │          │B:不知道跑到哪│4.98年10月27日16時│                  │
│      │          │            │            │          │去，找不到。  │  時44分41秒、98年│                  │
│      │          │            │            │          │A:雞八毛，等我│  10月27日23時06分│                  │
│      │          │            │            │          │領錢我要去找我│  13秒及98年10月27│                  │
│      │          │            │            │          │朋友。        │  日23時29分30秒通│                  │
│      │          │            │            │          │B:先還我呀！三│  聯譯文（見99年度│                  │
│      │          │            │            │          │千塊還我，因為│  偵字第1806號卷第│                  │
│      │          │            │            │          │我要繳貸款錢你│  246 頁至第247 頁│                  │
│      │          │            │            │          │知道嗎。      │  ）。            │                  │
│      │          │            │            │          │A:媽的什麼三千│                  │                  │
│      │          │            │            │          │塊，你的基啦，│                  │                  │
│      │          │            │            │          │你那個要算我半│                  │                  │
│      │          │            │            │          │個。          │                  │                  │
│      │          │            │            │          │B:我到時候再拿│                  │                  │
│      │          │            │            │          │給你還是一樣意│                  │                  │
│      │          │            │            │          │思。          │                  │                  │
│      │          │            │            │          │A:不要，我頂多│                  │                  │
│      │          │            │            │          │拿一給你就好了│                  │                  │
│      │          │            │            │          │，你也不用補了│                  │                  │
│      │          │            │            │          │。            │                  │                  │
│      │          │            │            │          │B:那不只一張耶│                  │                  │
│      │          │            │            │          │。            │                  │                  │
│      │          │            │            │          │A:你他媽的半個│                  │                  │
│      │          │            │            │          │就那些東西。  │                  │                  │
│      │          │            │            │          │B:我知道呀。  │                  │                  │
│      │          │            │            │          │A:那你那個差十│                  │                  │
│      │          │            │            │          │萬八千里去好不│                  │                  │
│      │          │            │            │          │好。不然他幫我│                  │                  │
│      │          │            │            │          │拿那些東西還給│                  │                  │
│      │          │            │            │          │你。          │                  │                  │
│      │          │            │            │          │B:隨便啦！    │                  │                  │
│      │          │            │            │          │A:要嘛你就一張│                  │                  │
│      │          │            │            │          │，不然拿東西還│                  │                  │
│      │          │            │            │          │你。          │                  │                  │
│      │          │            │            │          │B:好啦！你拿二│                  │                  │
│      │          │            │            │          │張給我就好了。│                  │                  │
│      │          │            │            │          │A:對呀，你他媽│                  │                  │
│      │          │            │            │          │那個要算我三張│                  │                  │
│      │          │            │            │          │…二張你對還錯│                  │                  │
│      │          │            │            │          │。            │                  │                  │
│      │          │            │            │          │B:沒有，我就說│                  │                  │
│      │          │            │            │          │你拿二張給我。│                  │                  │
│      │          │            │            │          │A:幹你娘我要那│                  │                  │
│      │          │            │            │          │通通給你好不好│                  │                  │
│      │          │            │            │          │，你們老闆媽個│                  │                  │
│      │          │            │            │          │屄怎麼回事我都│                  │                  │
│      │          │            │            │          │搞不清楚。我打│                  │                  │
│      │          │            │            │          │電話問他啦！  │                  │                  │
│      │          │            │            │          │B:好。        │                  │                  │
│      │          │            │            │          │              │                  │                  │
│      │          │            │            │          │98.10.27      │                  │                  │
│      │          │            │            │          │23：06：13    │                  │                  │
│      │          │            │            │          │0000000000（臧│                  │                  │
│      │          │            │            │          │文華）←092841│                  │                  │
│      │          │            │            │          │2623（徐善文）│                  │                  │
│      │          │            │            │          │B:在哪裡呀！  │                  │                  │
│      │          │            │            │          │A:你差不多可以│                  │                  │
│      │          │            │            │          │過來啦！      │                  │                  │
│      │          │            │            │          │B:嗯。        │                  │                  │
│      │          │            │            │          │              │                  │                  │
│      │          │            │            │          │98.10.27      │                  │                  │
│      │          │            │            │          │23：29：30    │                  │                  │
│      │          │            │            │          │0000000000（臧│                  │                  │
│      │          │            │            │          │文華）←092841│                  │                  │
│      │          │            │            │          │2623（徐善文）│                  │                  │
│      │          │            │            │          │B:你們家的半個│                  │                  │
│      │          │            │            │          │…半本書還真他│                  │                  │
│      │          │            │            │          │媽的多呀！    │                  │                  │
│      │          │            │            │          │A:是怎樣啦！  │                  │                  │
│      │          │            │            │          │B:好啦！不跟你│                  │                  │
│      │          │            │            │          │說，先這樣。  │                  │                  │
├───┼─────┼──────┼──────┼─────┼───────┼─────────┼─────────┤
│ 8    │98年11月17│徐善文      │甲基安非他命│新竹市東區│98.11.17      │1.臧文華之供述。（│臧文華販賣第二級毒│
│(3.16)│日20時許  │0000-000000 │1小包1000元 │光復路一段│18：22：30    │  見98年度偵字第  │品，累犯，處有期徒│
│      │          │            │            │132號臧文 │0000000000（臧│  9266號卷二第210 │刑柒年捌月。未扣案│
│      │          │            │            │華之住處  │文華）→092841│  頁警詢、第255-1 │犯罪所得之財物新臺│
│      │          │            │            │          │2623（徐善文）│  頁偵訊）        │幣壹仟元沒收，如全│
│      │          │            │            │          │B:幹嘛。      │2.臧文華之否認。（│部或一部不能沒收時│
│      │          │            │            │          │A:你明天要上班│  原審卷第88頁原審│，以財產抵償之。  │
│      │          │            │            │          │喔！          │  準備、第142 頁原│                  │
│      │          │            │            │          │B:我知道呀，幹│  審準備）        │                  │
│      │          │            │            │          │嘛？          │3.徐善文之證述。（│                  │
│      │          │            │            │          │A:上班就對了。│  見99年度偵字第  │                  │
│      │          │            │            │          │B:阿書（安非他│  1012號卷第57頁背│                  │
│      │          │            │            │          │命）勒。      │  面及第59 頁 背面│                  │
│      │          │            │            │          │A:等一下嘛，我│  警詢、第90頁至第│                  │
│      │          │            │            │          │會再拿給你。  │  91頁偵訊）      │                  │
│      │          │            │            │          │B:嗯。        │4.98年11月17日18時│                  │
│      │          │            │            │          │              │  22分30秒及98年11│                  │
│      │          │            │            │          │98.11.17      │  月17日19時44分33│                  │
│      │          │            │            │          │19：44：33    │  秒通聯譯文（見99│                  │
│      │          │            │            │          │0000000000（臧│  年度偵字第1806號│                  │
│      │          │            │            │          │文華）→092841│  卷第253頁至第25 │                  │
│      │          │            │            │          │2623（徐善文）│  4頁）           │                  │
│      │          │            │            │          │A:喂，來載我呀│                  │                  │
│      │          │            │            │          │！            │                  │                  │
│      │          │            │            │          │B:外面好冷。  │                  │                  │
│      │          │            │            │          │A:來我家呀！  │                  │                  │
│      │          │            │            │          │B:你在你家喔！│                  │                  │
│      │          │            │            │          │A:對呀！      │                  │                  │
│      │          │            │            │          │B:馬的很冷呀！│                  │                  │
│      │          │            │            │          │幹你娘。      │                  │                  │
│      │          │            │            │          │A:很冷，我沒辦│                  │                  │
│      │          │            │            │          │法呀！沒有車子│                  │                  │
│      │          │            │            │          │呀！          │                  │                  │
│      │          │            │            │          │B:好啦！      │                  │                  │
│      │          │            │            │          │A:你到時候不要│                  │                  │
│      │          │            │            │          │到我家叫我，要│                  │                  │
│      │          │            │            │          │打電話。      │                  │                  │
│      │          │            │            │          │B:我電話一毛錢│                  │                  │
│      │          │            │            │          │都沒有，怎麼打│                  │                  │
│      │          │            │            │          │。            │                  │                  │
│      │          │            │            │          │A:多久會到。  │                  │                  │
│      │          │            │            │          │B:8點會到。   │                  │                  │
│      │          │            │            │          │A:你進來好啦，│                  │                  │
│      │          │            │            │          │我跟我媽講一下│                  │                  │
│      │          │            │            │          │。            │                  │                  │
│      │          │            │            │          │B:你下來就好啦│                  │                  │
│      │          │            │            │          │!8點。        │                  │                  │
│      │          │            │            │          │A:你進來啦! 我│                  │                  │
│      │          │            │            │          │跟我媽說。    │                  │                  │
│      │          │            │            │          │              │                  │                  │
│      │          │            │            │          │              │                  │                  │
│      │          │            │            │          │              │                  │                  │
│      │          │            │            │          │              │                  │                  │
├───┴─────┴──────┴──────┴─────┴───────┴─────────┴─────────┤
│編號欄內（）中第1個數字為起訴書附表之號碼，第2個數字為該附表內之編號                                              │
└─────────────────────────────────────────────────────────┘
附表2：臧文華轉讓禁藥
┌───┬─────┬──────┬──────┬─────┬───────┬─────────┬─────────┐
│編號  │犯罪時間  │  買方姓名  │毒品種類、重│ 交付地點 │監察譯文      │      證據        │    論罪科刑      │
│      │          │  使用電話  │量、金錢    │          │              │                  │                  │
├───┼─────┼──────┼──────┼─────┼───────┼─────────┼─────────┤
│ 1    │98年10月21│徐善文      │甲基安非他命│新竹市東區│98.10.21      │1.臧文華之供述。（│臧文華明知禁藥而為│
│(3.8) │日晚上    │0000-000000 │1 小包2,000 │南大路550 │19：46：49    │  見98年度偵字第  │轉讓，累犯，處有期│
│      │          │            │元、數量約吸│巷48號2 樓│0000000000（臧│  9266號卷二第207 │徒刑壹年。        │
│      │          │            │食20幾口    │徐善文之住│文華）→092841│  頁背面警詢、第25│                  │
│      │          │            │            │處        │2623（徐善文）│  4 頁偵訊）      │                  │
│      │          │            │臧文華與徐善│          │A:我跟你說喔。│2.臧文華之否認。（│                  │
│      │          │            │文各出資    │          │我車子修4千塊 │  原審卷第88頁原審│                  │
│      │          │            │2,000 元，由│          │，每人要出一半│  準備、第142 頁原│                  │
│      │          │            │臧文華購買甲│          │喔。          │  審準備）        │                  │
│      │          │            │基安非他命後│          │B:什麼東西呀！│3.徐善文之證述。（│                  │
│      │          │            │再轉交予徐善│          │A:我車子修理4 │  見99年度偵字第  │                  │
│      │          │            │文。        │          │千塊錢，每人要│  1012號第89頁偵訊│                  │
│      │          │            │            │          │出2千塊就對了 │  ）              │                  │
│      │          │            │            │          │。            │4.98年10月21日19時│                  │
│      │          │            │            │          │B:好呀! 我知道│  46分49秒及98年10│                  │
│      │          │            │            │          │。            │  月21日22時09分44│                  │
│      │          │            │            │          │A:車修好了。  │  秒通聯譯文（見99│                  │
│      │          │            │            │          │B:好呀！過來呀│  年度偵字第1806號│                  │
│      │          │            │            │          │！            │  卷第243 頁）。  │                  │
│      │          │            │            │          │A:等一下我晚一│                  │                  │
│      │          │            │            │          │點，我現在還在│                  │                  │
│      │          │            │            │          │上班。        │                  │                  │
│      │          │            │            │          │B:你幾點過來？│                  │                  │
│      │          │            │            │          │A:差不多要九點│                  │                  │
│      │          │            │            │          │多十點吧。    │                  │                  │
│      │          │            │            │          │B:你過來我都要│                  │                  │
│      │          │            │            │          │睡著了。      │                  │                  │
│      │          │            │            │          │A:沒關係啦！  │                  │                  │
│      │          │            │            │          │B:好啦，你過來│                  │                  │
│      │          │            │            │          │再說。        │                  │                  │
│      │          │            │            │          │              │                  │                  │
│      │          │            │            │          │98.10.21      │                  │                  │
│      │          │            │            │          │22：09：44    │                  │                  │
│      │          │            │            │          │0000000000（臧│                  │                  │
│      │          │            │            │          │文華）→092841│                  │                  │
│      │          │            │            │          │2623（徐善文）│                  │                  │
│      │          │            │            │          │B:喂。        │                  │                  │
│      │          │            │            │          │A:開門啦！    │                  │                  │
│      │          │            │            │          │B:嗯。        │                  │                  │
├───┼─────┼──────┼──────┼─────┼───────┼─────────┼─────────┤
│ 2    │98年10月26│徐善文      │臧文華免費提│新竹市東區│98.10.26      │1.臧文華之供述。（│臧文華明知禁藥而為│
│(3.10)│日6 時許  │0000-000000 │供數量約吸食│光復路一段│05：51：59    │  見98年度偵字第  │轉讓，累犯，處有期│
│      │          │            │10口之甲基安│132號臧文 │0000000000（臧│  9266號卷二第208 │徒刑拾月。        │
│      │          │            │非他命吸食  │華之住處  │文華）←092841│  頁警詢、第255 頁│                  │
│      │          │            │            │          │2623（徐善文）│  偵訊、原審卷第88│                  │
│      │          │            │            │          │B:喂，你家可以│  頁原審準備、第13│                  │
│      │          │            │            │          │看書嗎？      │  9 頁原審準備）  │                  │
│      │          │            │            │          │A:啥？        │2.徐善文之證述。（│                  │
│      │          │            │            │          │B:可以到你那看│  見99年度偵字第10│                  │
│      │          │            │            │          │書嗎？        │  12號卷第57頁背面│                  │
│      │          │            │            │          │A:太晚就不要了│  至第58頁背面警詢│                  │
│      │          │            │            │          │，太早就可以。│  、第89頁至第90頁│                  │
│      │          │            │            │          │B:什麼意思呀？│  偵訊）          │                  │
│      │          │            │            │          │A:快一點來就對│3.98年10月26日05時│                  │
│      │          │            │            │          │了。          │  51分59秒通聯譯文│                  │
│      │          │            │            │          │B:好啦！      │  （見99年度偵字第│                  │
│      │          │            │            │          │              │  1806號卷第246頁 │                  │
│      │          │            │            │          │              │  ）。            │                  │
├───┼─────┼──────┼──────┼─────┼───────┼─────────┼─────────┤
│ 3    │98年10月31│徐善文      │臧文華免費提│新竹市東區│98.10.31      │1.臧文華之供述。（│臧文華明知禁藥而為│
│(3.13)│日23時許  │0000-000000 │供數量約吸食│光復路一段│22：10：22    │  見98年度偵字第  │轉讓，累犯，處有期│
│      │          │            │10口之甲基安│132號臧文 │0000000000（臧│  9266號卷二第209 │徒刑拾月。        │
│      │          │            │非他命吸食  │華之住處  │文華）→092841│  頁警詢、第255 頁│                  │
│      │          │            │            │          │2623（徐善文）│  偵訊、原審卷第88│                  │
│      │          │            │            │          │A:你在幹嘛？  │  頁原審準備、第13│                  │
│      │          │            │            │          │B:怎樣啦！    │  9 頁至第140 頁原│                  │
│      │          │            │            │          │A:打給你電話都│  審準備）        │                  │
│      │          │            │            │          │不接了。      │2.徐善文之證述。（│                  │
│      │          │            │            │          │B:我在睡覺呀！│  見99年度偵字第  │                  │
│      │          │            │            │          │A:睡雞巴拉睡。│  1012號卷第57頁背│                  │
│      │          │            │            │          │B:斷糧啦！    │  面及第58 頁 背面│                  │
│      │          │            │            │          │A:等一下我到家│  至第59頁警詢、第│                  │
│      │          │            │            │          │的時候你來載我│  90頁偵訊）      │                  │
│      │          │            │            │          │。            │3.98年10月31日22時│                  │
│      │          │            │            │          │B:啥。        │  10分22秒及98年10│                  │
│      │          │            │            │          │A:等一下我到洗│  月31日23時00分46│                  │
│      │          │            │            │          │車廠時你來載我│  秒通聯譯文（見99│                  │
│      │          │            │            │          │，好不好。    │  年度偵字第1806號│                  │
│      │          │            │            │          │B:你那個嗎…有│  卷第248頁）。   │                  │
│      │          │            │            │          │書喔。        │                  │                  │
│      │          │            │            │          │A:就不要睡著就│                  │                  │
│      │          │            │            │          │對了嘛。      │                  │                  │
│      │          │            │            │          │B:好啦！      │                  │                  │
│      │          │            │            │          │              │                  │                  │
│      │          │            │            │          │98.10.31      │                  │                  │
│      │          │            │            │          │23：00：46    │                  │                  │
│      │          │            │            │          │0000000000（臧│                  │                  │
│      │          │            │            │          │文華）←092841│                  │                  │
│      │          │            │            │          │2623（徐善文）│                  │                  │
│      │          │            │            │          │B:出來路口，出│                  │                  │
│      │          │            │            │          │來門口。      │                  │                  │
│      │          │            │            │          │A:好。        │                  │                  │
├───┼─────┼──────┼──────┼─────┼───────┼─────────┼─────────┤
│ 4    │98年11月08│徐善文      │徐善文出資20│新竹市東區│98.11.08      │1.臧文華之供述。（│臧文華明知禁藥而為│
│(3.15)│日        │0000-000000 │00元，臧文華│光復路一段│12：14：38    │  見98年度偵字第  │轉讓，累犯，處有期│
│      │          │            │出資2000元合│132號臧文 │0000000000（臧│  9266號卷二第209 │徒刑拾月。        │
│      │          │            │購甲基安非他│華之住處  │文華）←092841│  頁背面警詢、第25│                  │
│      │          │            │命（臧文華出│          │2623（徐善文）│  5-1 頁偵訊、原審│                  │
│      │          │            │資之2000元係│          │B:喂，不看書呀│  卷第88頁原審準備│                  │
│      │          │            │向徐善文借貸│          │！            │  、第140 頁原審準│                  │
│      │          │            │），再由臧文│          │A:我沒有錢。  │  備）            │                  │
│      │          │            │華交付徐善文│          │B:你沒錢啦，好│2.徐善文之證述。（│                  │
│      │          │            │使用。      │          │啦，那我去找朋│  見99年度偵字第  │                  │
│      │          │            │            │          │友。          │  1012號卷第57頁背│                  │
│      │          │            │            │          │A:嗯。        │  面及第59 頁 警詢│                  │
│      │          │            │            │          │              │  、第90頁偵訊）  │                  │
│      │          │            │            │          │98.11.08      │3.98年11月08日12時│                  │
│      │          │            │            │          │18：07：41    │  14分38秒及98年11│                  │
│      │          │            │            │          │0000000000（臧│  月08日18時7分41 │                  │
│      │          │            │            │          │文華）→092841│  秒通聯譯文（見99│                  │
│      │          │            │            │          │2623（徐善文）│  年度偵字第1806號│                  │
│      │          │            │            │          │A:你在幹嘛？  │  卷第251 頁 ）。 │                  │
│      │          │            │            │          │B:我在看書呀，│                  │                  │
│      │          │            │            │          │幹嘛？        │                  │                  │
│      │          │            │            │          │A:那就拿一點來│                  │                  │
│      │          │            │            │          │看呀！        │                  │                  │
│      │          │            │            │          │B:你在哪裡呀！│                  │                  │
│      │          │            │            │          │A:我在洗車廠呀│                  │                  │
│      │          │            │            │          │！            │                  │                  │
│      │          │            │            │          │B:等一下啦！  │                  │                  │
│      │          │            │            │          │A:我說真的勒。│                  │                  │
│      │          │            │            │          │B:你聯絡你朋友│                  │                  │
│      │          │            │            │          │了。          │                  │                  │
│      │          │            │            │          │A:我這裡馬上就│                  │                  │
│      │          │            │            │          │可以拿的到。  │                  │                  │
│      │          │            │            │          │B:啥？        │                  │                  │
│      │          │            │            │          │A:馬上就有書可│                  │                  │
│      │          │            │            │          │以看。        │                  │                  │
│      │          │            │            │          │B:好呀！那你打│                  │                  │
│      │          │            │            │          │呀！          │                  │                  │
│      │          │            │            │          │A:我早就在等你│                  │                  │
│      │          │            │            │          │來呀！等你呀！│                  │                  │
│      │          │            │            │          │B:那過去找你喔│                  │                  │
│      │          │            │            │          │。            │                  │                  │
│      │          │            │            │          │A:對呀！順便把│                  │                  │
│      │          │            │            │          │錢帶來呀！    │                  │                  │
│      │          │            │            │          │B:嗯。        │                  │                  │
├───┴─────┴──────┴──────┴─────┴───────┴─────────┴─────────┤
│編號欄內（）中第1個數字為起訴書附表之號碼，第2個數字為該附表內之編號                                              │
└─────────────────────────────────────────────────────────┘
附表3：
┌───┬──────┬──────┬──────┬─────┬───────┬────────┐
│編號  │  買方姓名  │毒品種類、重│起訴犯罪時間│ 交易地點 │監察譯文      │      證據      │
│      │  使用電話  │量、金錢    │            │          │              │                │
├───┼──────┼──────┼──────┼─────┼───────┼────────┤
│ 1    │楊文棟      │甲基安非他命│98年09月8日 │桃園縣楊梅│98.09.08      │1.臧文華之否認。│
│(3.1) │0000-000000 │1 小包2000元│18時許      │鎮上湖里下│11：37：56    │（見98年度偵字第│
│      │            │、數量約吸食│            │四湖21-5號│0000000000（臧│ 9266號卷二第205│
│      │            │8 、9 口    │            │楊文棟住處│文華）←098681│ 頁至第205 頁背 │
│      │            │            │            │          │1944（楊文棟）│ 面警詢、原審卷 │
│      │            │            │            │          │B:救命啊！    │ 第88頁原審準備 │
│      │            │            │            │          │A:幹嘛？      │ ）             │
│      │            │            │            │          │B:救命。      │2.臧文華之供述。│
│      │            │            │            │          │A:我現在上班呀│（見98年度偵字第│
│      │            │            │            │          │！            │ 9266號卷二第253│
│      │            │            │            │          │B:晚上哩！    │ 頁偵訊）       │
│      │            │            │            │          │A:好啦！      │3.楊文棟之證述。│
│      │            │            │            │          │B:那我請你吃糖│（見99年度偵字第│
│      │            │            │            │          │果。          │ 1012號卷第110  │
│      │            │            │            │          │              │ 頁至第111 頁警 │
│      │            │            │            │          │98.09.08      │ 詢、第144 頁偵 │
│      │            │            │            │          │18：16：41    │ 訊）           │
│      │            │            │            │          │0000000000（臧│4.98年09月08日11│
│      │            │            │            │          │文華）→098681│  時37分56秒及98│
│      │            │            │            │          │1944（楊文棟）│  年09月08日18時│
│      │            │            │            │          │A:你在哪邊？  │  16分41秒通聯簡│
│      │            │            │            │          │B:公司。      │  訊譯文（見99年│
│      │            │            │            │          │A:你還要嗎？  │  度偵字第1806號│
│      │            │            │            │          │B:給我2包。   │  卷後半部第221 │
│      │            │            │            │          │A:我也沒辦法，│  頁）。        │
│      │            │            │            │          │因為我也沒錢。│                │
│      │            │            │            │          │B:沒有啦，我就│                │
│      │            │            │            │          │要你救我。    │                │
│      │            │            │            │          │A:不要說了，我│                │
│      │            │            │            │          │沒有啦！      │                │
│      │            │            │            │          │B:好。        │                │
├───┼──────┼──────┼──────┼─────┼───────┼────────┤
│ 2    │楊文棟      │甲基安非他命│98年09月16日│桃園縣楊梅│98.09.16      │1.臧文華之否認。│
│(3.3) │0000-000000 │1 小包1000元│12時許      │鎮上湖里下│09：59：34    │（原審卷第88頁原│
│      │            │、數量不清楚│            │四湖21-5號│0000000000（臧│  審準備、第141 │
│      │            │            │            │楊文棟住處│文華）←098681│  頁原審準備）  │
│      │            │            │            │          │1944（楊文棟）│2.楊文棟之證述。│
│      │            │            │            │          │B:你到底什麼時│（見99年度偵字第│
│      │            │            │            │          │候拿過來？    │  1012號卷第110 │
│      │            │            │            │          │A:我都沒有空過│  頁及第111 頁背│
│      │            │            │            │          │去，工作很累耶│  面警詢、第145 │
│      │            │            │            │          │！你知道嗎？我│  頁偵訊）      │
│      │            │            │            │          │都在工作，又不│3.98年09月16日09│
│      │            │            │            │          │是不過去。    │  時59分34秒通聯│
│      │            │            │            │          │B:幫你的東西…│  譯文（見99年度│
│      │            │            │            │          │對不對。      │  偵字第1806號卷│
│      │            │            │            │          │A:好好…看今天│  後半部第224 頁│
│      │            │            │            │          │我能過去我就過│  ）。          │
│      │            │            │            │          │去。          │                │
│      │            │            │            │          │B:幫我朋友想說│                │
│      │            │            │            │          │，乾脆幫你弄清│                │
│      │            │            │            │          │算了，他媽的，│                │
│      │            │            │            │          │那告訴乃論，乾│                │
│      │            │            │            │          │脆等你和解就好│                │
│      │            │            │            │          │了。          │                │
│      │            │            │            │          │A:好啦！我今天│                │
│      │            │            │            │          │看看早點。    │                │
│      │            │            │            │          │              │                │
│      │            │            │            │          │              │                │
│      │            │            │            │          │              │                │
├───┼──────┼──────┼──────┼─────┼───────┼────────┤
│ 3    │楊文棟      │甲基安非他命│98年10月31日│桃園縣楊梅│98.10.31      │1.臧文華之供述。│
│(3.12)│0000-000000 │1 小包1000元│19時、20時許│鎮上湖里下│18：06：27    │（見98年度偵字第│
│      │            │、數量約吸食│            │四湖21-5號│0000000000（臧│ 9266號卷二第209│
│      │            │6 至7 口    │            │楊文棟住處│文華）→098660│ 頁警詢、第255頁│
│      │            │            │            │          │2200（楊文棟）│ 偵訊）。       │
│      │            │            │            │          │A:喂，你還要嗎│2.臧文華之否認。│
│      │            │            │            │          │？            │ （原審卷第88頁 │
│      │            │            │            │          │B:阿…        │  原審準備、第14│
│      │            │            │            │          │A:你要多久到？│  2 頁原審準備）│
│      │            │            │            │          │B:我騎摩托車你│3.楊文棟之證述。│
│      │            │            │            │          │想我多久會到。│ （見99年度偵字 │
│      │            │            │            │          │A:啥？        │  第1012號卷第11│
│      │            │            │            │          │B:我騎摩托車過│  0 頁及第113 頁│
│      │            │            │            │          │去呀！        │  警詢、第146 頁│
│      │            │            │            │          │A:好啦！      │  偵訊）。      │
│      │            │            │            │          │              │4.98年10月31日18│
│      │            │            │            │          │98.10.31      │  時06分27秒、22│
│      │            │            │            │          │22：10：22    │  時10分22秒、23│
│      │            │            │            │          │0000000000（臧│  時00分46秒通聯│
│      │            │            │            │          │文華）→098660│  譯文（見99年度│
│      │            │            │            │          │2200（楊文棟）│  偵字第1806號卷│
│      │            │            │            │          │A:你在幹嘛？  │  第248頁）。   │
│      │            │            │            │          │B:怎樣啦!     │                │
│      │            │            │            │          │A:打給你電話都│                │
│      │            │            │            │          │  不接了。    │                │
│      │            │            │            │          │B:我在睡覺呀! │                │
│      │            │            │            │          │A:睡雞巴拉睡。│                │
│      │            │            │            │          │B:斷糧啦!     │                │
│      │            │            │            │          │A:等一下我到家│                │
│      │            │            │            │          │  的時候你來載│                │
│      │            │            │            │          │  我。        │                │
│      │            │            │            │          │B:啥          │                │
│      │            │            │            │          │A:等一下我到洗│                │
│      │            │            │            │          │  車廠時你來載│                │
│      │            │            │            │          │  我，好不好  │                │
│      │            │            │            │          │B: 你那個嗎...│                │
│      │            │            │            │          │   有書喔     │                │
│      │            │            │            │          │A:就不要睡著就│                │
│      │            │            │            │          │對了嘛。      │                │
│      │            │            │            │          │B:好啦!       │                │
│      │            │            │            │          │              │                │
│      │            │            │            │          │98.10.31      │                │
│      │            │            │            │          │23：00：46    │                │
│      │            │            │            │          │0000000000（臧│                │
│      │            │            │            │          │文華））←0986│                │
│      │            │            │            │          │602200（楊文棟│                │
│      │            │            │            │          │）            │                │
│      │            │            │            │          │B ：出來路口，│                │
│      │            │            │            │          │出來門口。    │                │
│      │            │            │            │          │A：好。       │                │
├───┼──────┼──────┼──────┼─────┼───────┼────────┤
│ 4    │徐善文      │甲基安非他命│98年11月04日│新竹市東區│98.11.04      │1.臧文華之供述。│
│(3.14)│0000-000000 │1 小包1000元│20時30分許  │光復路一段│20：09：40    │（見98年度偵字第│
│      │            │、數量約吸食│            │132號臧文 │0000000000（臧│ 9266號卷二第209│
│      │            │10口        │            │華之住處  │文華）→092841│ 頁至第209 頁背 │
│      │            │            │            │          │2623（徐善文）│ 面警詢、第255  │
│      │            │            │            │          │A:喂，你到我家│ 頁至第255-1 頁 │
│      │            │            │            │          │多久時間呀？  │ 偵訊）         │
│      │            │            │            │          │B:我到你家。  │2.臧文華之否認。│
│      │            │            │            │          │A:對。        │ （原審卷第88頁 │
│      │            │            │            │          │B:我到你家要很│  原審準備、第  │
│      │            │            │            │          │久呀！你要幹麻│  142 頁原審準備│
│      │            │            │            │          │啦！          │  ）。          │
│      │            │            │            │          │A:我要買書，載│3.徐善文之證述。│
│      │            │            │            │          │我去買書。    │ （見99年度偵字 │
│      │            │            │            │          │B:我現在在家裡│  第1012號卷第57│
│      │            │            │            │          │呀！          │  頁背面及第59頁│
│      │            │            │            │          │A:我大概10-20 │  警詢、第90頁偵│
│      │            │            │            │          │分吧!         │  訊）。        │
│      │            │            │            │          │              │4.98年11月04日20│
│      │            │            │            │          │98.11.04      │  時09分40秒及98│
│      │            │            │            │          │20：41：34    │  年11月04日20時│
│      │            │            │            │          │0000000000（臧│  41分34秒、22時│
│      │            │            │            │          │文華）←092841│  27分38秒通聯譯│
│      │            │            │            │          │2623（徐善文）│  文（見99年度偵│
│      │            │            │            │          │A:喂，怎樣。  │  字第1806號卷第│
│      │            │            │            │          │B:到了啦！    │  249 頁至250 頁│
│      │            │            │            │          │A:好。        │  ）。          │
│      │            │            │            │          │              │                │
│      │            │            │            │          │98.11.04      │                │
│      │            │            │            │          │22：27：38    │                │
│      │            │            │            │          │0000000000（臧│                │
│      │            │            │            │          │文華）←092841│                │
│      │            │            │            │          │2623（徐善文）│                │
│      │            │            │            │          │B:這書好像蠻爛│                │
│      │            │            │            │          │  的。        │                │
│      │            │            │            │          │A:一樣的好不好│                │
│      │            │            │            │          │  ，哪有什麼爛│                │
│      │            │            │            │          │  不爛。      │                │
│      │            │            │            │          │B:你沒感覺好像│                │
│      │            │            │            │          │  沒什麼效果嗎│                │
│      │            │            │            │          │  ？          │                │
│      │            │            │            │          │A:不會呀！    │                │
│      │            │            │            │          │B:我是感覺蠻爛│                │
│      │            │            │            │          │  的。        │                │
│      │            │            │            │          │A:你想太多了。│                │
│      │            │            │            │          │  都一樣的好不│                │
│      │            │            │            │          │  好，同一本書│                │
│      │            │            │            │          │  怎麼會爛。  │                │
│      │            │            │            │          │B:同一款的書嗎│                │
│      │            │            │            │          │  ？          │                │
│      │            │            │            │          │A:對呀!       │                │
│      │            │            │            │          │B:好啦，明天再│                │
│      │            │            │            │          │  跟你講啦！  │                │
├───┼──────┼──────┼──────┼─────┼───────┼────────┤
│ 5    │徐善文      │甲基安非他命│98年11月25日│新竹市東區│98.11.25      │1.臧文華之供述。│
│(3.17)│0000-000000 │1 小包1000元│18時至19時許│金城一路動│18：20：58    │（見98年度偵字第│
│      │            │、數量約吸食│            │力洗車場。│0000000000（臧│ 9266號卷二第255│
│      │            │7 至8 口    │            │          │文華）→092841│ -1 頁至第255-2 │
│      │            │            │            │          │2623（徐善文）│ 頁偵訊）       │
│      │            │            │            │          │A:喂，來載我。│2.臧文華之否認。│
│      │            │            │            │          │B:你在哪裡？  │（原審卷第88頁原│
│      │            │            │            │          │A:洗車場。    │ 審準備、第142  │
│      │            │            │            │          │B:好啦！      │ 頁原審準備）   │
│      │            │            │            │          │              │3.徐善文之證述。│
│      │            │            │            │          │98.11.25      │ （見99年度偵字 │
│      │            │            │            │          │18：42：31    │  第1012號卷第57│
│      │            │            │            │          │0000000000（臧│  頁背面及第59頁│
│      │            │            │            │          │文華）←      │  背面警詢、第91│
│      │            │            │            │          │公用電話（徐善│  頁偵訊）      │
│      │            │            │            │          │文）          │4.98年11月25日18│
│      │            │            │            │          │B:喂，你要不要│  時20分58秒、18│
│      │            │            │            │          │  走出來呀!   │  時42分31秒通聯│
│      │            │            │            │          │A:我在買便當啦│  譯文（見99年度│
│      │            │            │            │          │  !好啦!      │  偵字第1806號卷│
│      │            │            │            │          │B:SEVEN-ELEVEN│  第255頁）。   │
│      │            │            │            │          │  啦! 媽個哩，│                │
│      │            │            │            │          │  害我被寶哥遇│                │
│      │            │            │            │          │  到。        │                │
│      │            │            │            │          │A:遇到就遇到是│                │
│      │            │            │            │          │  不是。      │                │
│      │            │            │            │          │B:快點啦!     │                │
│      │            │            │            │          │A:好。        │                │
├───┼──────┼──────┼──────┼─────┼───────┼────────┤
│ 6    │楊文棟      │甲基安非他命│98年11月26日│新竹市東區│98.11.26      │1.臧文華之否認。│
│(3.18)│0000-000000 │1 小包數量約│20時、21時許│光復路一段│18：46：09    │ （原審卷第88頁 │
│      │            │吸食10、11口│            │132號臧文 │0000000000（臧│  原審準備、第14│
│      │            │            │            │華之住處  │文華）←098660│  2 頁原審準備）│
│      │            │            │            │          │2200（楊文棟）│2.楊文棟之證述。│
│      │            │            │            │          │A:喂。        │ （見99年度偵字 │
│      │            │            │            │          │B:坐計程過來，│  第1012號卷第11│
│      │            │            │            │          │我拿錢給你。  │  0 頁及第113 頁│
│      │            │            │            │          │A:我還在上班，│  至第113 頁背面│
│      │            │            │            │          │晚上加班耶！  │  警詢、第147頁 │
│      │            │            │            │          │B:那你叫我怎麼│  偵訊）        │
│      │            │            │            │          │過去？        │3.98年11月26日18│
│      │            │            │            │          │A:你坐計程車過│  時46分09秒、98│
│      │            │            │            │          │來就好啦！    │  年11月26日19時│
│      │            │            │            │          │              │  52分05秒通聯譯│
│      │            │            │            │          │98.11.26      │  文（見99年度偵│
│      │            │            │            │          │19：34：32    │  字第1806號卷第│
│      │            │            │            │          │0000000000（臧│  256 頁）。    │
│      │            │            │            │          │文華）←098660│                │
│      │            │            │            │          │2200（楊文棟）│                │
│      │            │            │            │          │A:喂。        │                │
│      │            │            │            │          │B:我到了。    │                │
│      │            │            │            │          │A:你就直接上來│                │
│      │            │            │            │          │。            │                │
│      │            │            │            │          │B:雞巴，你媽的│                │
│      │            │            │            │          │，他們都在底下│                │
│      │            │            │            │          │。            │                │
│      │            │            │            │          │A:對呀，直接上│                │
│      │            │            │            │          │來，他們又不會│                │
│      │            │            │            │          │怎樣。        │                │
│      │            │            │            │          │B:在哪裡喔，雞│                │
│      │            │            │            │          │巴不要…      │                │
│      │            │            │            │          │A:我上廁所啦！│                │
│      │            │            │            │          │B:唉，好啦！  │                │
│      │            │            │            │          │              │                │
│      │            │            │            │          │98.11.26      │                │
│      │            │            │            │          │19：52：05    │                │
│      │            │            │            │          │0000000000（臧│                │
│      │            │            │            │          │文華）←098660│                │
│      │            │            │            │          │2200（楊文棟）│                │
│      │            │            │            │          │B:快點呀！我在│                │
│      │            │            │            │          │樓下等你呀！  │                │
│      │            │            │            │          │A:喔。        │                │
│      │            │            │            │          │              │                │
├───┼──────┼──────┼──────┼─────┼───────┼────────┤
│ 7    │楊文棟      │甲基安非他命│98年12月05日│新竹市東區│98.12.05      │1.臧文華之供述。│
│(3.19)│0000-000000 │1 小包2000元│19時許      │光復路一段│17：35：54    │ （見98年度偵字 │
│      │            │、數量約吸食│            │132號臧文 │0000000000（臧│  第9266號卷二第│
│      │            │7 、8 口    │            │華之住處  │文華）→098660│  211頁警詢、第 │
│      │            │            │            │          │2200（楊文棟）│  255-2頁偵訊） │
│      │            │            │            │          │A:幹嘛。      │2.臧文華之否認。│
│      │            │            │            │          │B:看你沒空成這│ （原審卷第88頁 │
│      │            │            │            │          │樣子，連接電話│  原審準備、第14│
│      │            │            │            │          │都沒辦法接。  │  2 頁原審準備）│
│      │            │            │            │          │A:沒有呀，怎樣│3.楊文棟之證述。│
│      │            │            │            │          │？            │  （見99年度偵字│
│      │            │            │            │          │B:有沒有東西。│  第1012號卷第11│
│      │            │            │            │          │（安非他命）  │  0 頁及第113 頁│
│      │            │            │            │          │A:有呀！沒有錢│  背面警詢、第14│
│      │            │            │            │          │呀！          │  7 頁偵訊）    │
│      │            │            │            │          │B:玩成這樣子，│4.98年12月05日17│
│      │            │            │            │          │你有車嗎？    │  時35分54秒至98│
│      │            │            │            │          │A:車喔，我會叫│  年12月05日19時│
│      │            │            │            │          │人家載我過去呀│  01分04秒通聯譯│
│      │            │            │            │          │！            │  文（見99年度偵│
│      │            │            │            │          │B:沒有錢喔。  │  字第1806號卷第│
│      │            │            │            │          │A:對呀！我沒有│  259頁至第260頁│
│      │            │            │            │          │錢了。        │  ）。          │
│      │            │            │            │          │B:我拿三張的回│                │
│      │            │            │            │          │數票給你，跟你│                │
│      │            │            │            │          │換2張的東西。 │                │
│      │            │            │            │          │A:什麼三的回數│                │
│      │            │            │            │          │票換2張的…   │                │
│      │            │            │            │          │B:你去交流道檳│                │
│      │            │            │            │          │榔攤看收回數票│                │
│      │            │            │            │          │的那個都可以賣│                │
│      │            │            │            │          │。            │                │
│      │            │            │            │          │A:不要那麼麻煩│                │
│      │            │            │            │          │，不要，太累了│                │
│      │            │            │            │          │。            │                │
│      │            │            │            │          │B:我拿三千塊的│                │
│      │            │            │            │          │份給你賺1千塊 │                │
│      │            │            │            │          │呀！          │                │
│      │            │            │            │          │A:那賣也賣不到│                │
│      │            │            │            │          │多少錢好不好。│                │
│      │            │            │            │          │B:那有公定價好│                │
│      │            │            │            │          │不好，你有沒有│                │
│      │            │            │            │          │出過社會。    │                │
│      │            │            │            │          │A:我沒有賣過那│                │
│      │            │            │            │          │個東西我不曉得│                │
│      │            │            │            │          │。            │                │
│      │            │            │            │          │B:那有公定價啦│                │
│      │            │            │            │          │！            │                │
│      │            │            │            │          │A:好啦，我也沒│                │
│      │            │            │            │          │有錢好幫你。  │                │
│      │            │            │            │          │              │                │
│      │            │            │            │          │98.12.05      │                │
│      │            │            │            │          │18：11：33    │                │
│      │            │            │            │          │0000000000（臧│                │
│      │            │            │            │          │文華）→098660│                │
│      │            │            │            │          │2200（楊文棟）│                │
│      │            │            │            │          │B:你找我。    │                │
│      │            │            │            │          │A:你不會先去換│                │
│      │            │            │            │          │喔，你去換好跟│                │
│      │            │            │            │          │我講，我再開車│                │
│      │            │            │            │          │過去就好啦！  │                │
│      │            │            │            │          │B:我沒有車你要│                │
│      │            │            │            │          │我走路喔。    │                │
│      │            │            │            │          │A:你不會騎摩托│                │
│      │            │            │            │          │車喔。        │                │
│      │            │            │            │          │B:沒錢要你挺我│                │
│      │            │            │            │          │一變你做不到。│                │
│      │            │            │            │          │A:我身上真的沒│                │
│      │            │            │            │          │有半毛錢你知道│                │
│      │            │            │            │          │嗎，我錢我不用│                │
│      │            │            │            │          │你講我就會…  │                │
│      │            │            │            │          │B:好啦！好啦！│                │
│      │            │            │            │          │我付錢好不好。│                │
│      │            │            │            │          │A:我身上真沒有│                │
│      │            │            │            │          │半毛錢。      │                │
│      │            │            │            │          │B:1千多塊而已 │                │
│      │            │            │            │          │，再加上那個…│                │
│      │            │            │            │          │2千塊換3千啦! │                │
│      │            │            │            │          │我身上只剩1千 │                │
│      │            │            │            │          │多塊。        │                │
│      │            │            │            │          │A:我有錢的不用│                │
│      │            │            │            │          │你講，我就會過│                │
│      │            │            │            │          │去…          │                │
│      │            │            │            │          │B:好啦！好啦！│                │
│      │            │            │            │          │              │                │
│      │            │            │            │          │98.12.05      │                │
│      │            │            │            │          │18：47：19    │                │
│      │            │            │            │          │0000000000（臧│                │
│      │            │            │            │          │文華）←098660│                │
│      │            │            │            │          │2200（楊文棟）│                │
│      │            │            │            │          │B:快點，快拿2 │                │
│      │            │            │            │          │張東西來用啦！│                │
│      │            │            │            │          │A:我身上就沒錢│                │
│      │            │            │            │          │，我有錢我就拿│                │
│      │            │            │            │          │給你了，我直接│                │
│      │            │            │            │          │請你都沒關係，│                │
│      │            │            │            │          │就是沒有錢我怎│                │
│      │            │            │            │          │麼去拿，我發燒│                │
│      │            │            │            │          │看醫生都跟家裡│                │
│      │            │            │            │          │拿錢了。      │                │
│      │            │            │            │          │B:你做給我多少│                │
│      │            │            │            │          │我做一倍給你啦│                │
│      │            │            │            │          │！            │                │
│      │            │            │            │          │A:我知道啦！  │                │
│      │            │            │            │          │B:湖口的他媽雞│                │
│      │            │            │            │          │巴，我剛跑到他│                │
│      │            │            │            │          │家開槍，氣的要│                │
│      │            │            │            │          │死，唉…快點啦│                │
│      │            │            │            │          │！            │                │
│      │            │            │            │          │A:好啦！等一下│                │
│      │            │            │            │          │看怎樣，看怎樣│                │
│      │            │            │            │          │我再過去呀！我│                │
│      │            │            │            │          │先把…        │                │
│      │            │            │            │          │B:喂，你不要不│                │
│      │            │            │            │          │接電話耶，媽的│                │
│      │            │            │            │          │像剛那個湖口的│                │
│      │            │            │            │          │跟我說好好好，│                │
│      │            │            │            │          │不接我電話，氣│                │
│      │            │            │            │          │到我到他家開槍│                │
│      │            │            │            │          │。            │                │
│      │            │            │            │          │A:不會啦！我電│                │
│      │            │            │            │          │話怪怪的你知道│                │
│      │            │            │            │          │嗎！          │                │
│      │            │            │            │          │B:我會拿等值的│                │
│      │            │            │            │          │東西給你，我再│                │
│      │            │            │            │          │拿一箱糖果給你│                │
│      │            │            │            │          │妹吃。        │                │
│      │            │            │            │          │A:那不是重點啦│                │
│      │            │            │            │          │！            │                │
│      │            │            │            │          │B:我知道不是重│                │
│      │            │            │            │          │點，今天兄弟不│                │
│      │            │            │            │          │方便。        │                │
│      │            │            │            │          │A:我知道啦！誰│                │
│      │            │            │            │          │方便，我也不方│                │
│      │            │            │            │          │便呀！我方便的│                │
│      │            │            │            │          │時候我也二話不│                │
│      │            │            │            │          │說的好不好。  │                │
│      │            │            │            │          │B:沒有的話就不│                │
│      │            │            │            │          │要等了。      │                │
│      │            │            │            │          │A:看看啦！我打│                │
│      │            │            │            │          │電話問一下。  │                │
│      │            │            │            │          │              │                │
│      │            │            │            │          │98.12.05      │                │
│      │            │            │            │          │19：01：04    │                │
│      │            │            │            │          │0000000000（臧│                │
│      │            │            │            │          │文華）←098660│                │
│      │            │            │            │          │2200（楊文棟）│                │
│      │            │            │            │          │B:我現在過去你│                │
│      │            │            │            │          │再過去。      │                │
│      │            │            │            │          │A:好啦！      │                │
│      │            │            │            │          │B:你不要去會很│                │
│      │            │            │            │          │難看喔！      │                │
│      │            │            │            │          │A:好啦！      │                │
│      │            │            │            │          │B:你雞巴我坐計│                │
│      │            │            │            │          │程車坐6百塊喔 │                │
│      │            │            │            │          │！            │                │
│      │            │            │            │          │A:我沒有差我帶│                │
│      │            │            │            │          │你喔，我沒有摩│                │
│      │            │            │            │          │托車喔！都要你│                │
│      │            │            │            │          │付。          │                │
│      │            │            │            │          │B:你沒有意思呀│                │
│      │            │            │            │          │，就坐計程車呀│                │
│      │            │            │            │          │，大家喬一下呀│                │
│      │            │            │            │          │。            │                │
│      │            │            │            │          │A:好啦！      │                │
├───┴──────┴──────┴──────┴─────┴───────┴────────┤
│編號欄內（）中第1個數字為起訴書附表之號碼，第2個數字為該附表內之編號                          │
└───────────────────────────────────────────────┘